---
title: "Master's Thesis Analysis"
author: "Lisa"
format: html
---

# Preparation

```{r}
# #install.packages("readr")      # schnelles, robustes Einlesen von csv Dateien
# #install.packages("readxl")     # Einlesen von xlsx Dateien
# #install.packages("dplyr")      # Datenmanipulation
# #install.packages("tidyr")      # Umformen von wide zu long, pivot Funktionen
# install.packages("stringr")    # robuste String Bearbeitung
# install.packages("janitor")
# install.packages("forcats")    # sauberes Faktor Handling
# install.packages("purrr")      # funktionale Programmierung
# install.packages("tibble")     # moderne Datenframes mit besserer Ausgabe
# install.packages("ggplot2")    # Visualisierungen
# install.packages("lme4")       # lineare gemischte Modelle
# install.packages("lmerTest")   # p Werte und Tests fuer lmer Modelle

library(readr)      # schnelles, robustes Einlesen von csv Dateien
library(readxl)     # Einlesen von xlsx Dateien
library(dplyr)      # Datenmanipulation
library(tidyr)      # Umformen von wide zu long, pivot Funktionen
library(stringr)    # robuste String Bearbeitung
library(janitor)    # saubere Spaltennamen und Datenchecks
library(forcats)    # sauberes Faktor Handling
library(purrr)      # funktionale Programmierung
library(tibble)     # moderne Datenframes mit besserer Ausgabe
library(ggplot2)    # Visualisierungen
library(lme4)       # lineare gemischte Modelle
library(lmerTest)   # p Werte und Tests fuer lmer Modelle


valid_id_pattern <- "^sub-\\d+$"

# Helper: robust numeric parsing (Komma oder Punkt)
parse_num <- function(x) {
  readr::parse_number(stringr::str_replace(as.character(x), ",", "."))
}


```

Read data Ich importiere jede Datei einzeln, mache die Spalten maschinenlesbar und erzeuge explizit eine Session Variable, damit ich später sauber zwischen Messzeitpunkt und Bedingung unterscheiden kann.

```{r}
# --------------------------------------------------
# Read raw data from data_raw folder
# --------------------------------------------------

food_t1 <- read_csv(
  "data_raw/FASTRESS_measures-food(session T1).csv",
  show_col_types = FALSE,
  col_types = cols(.default = col_character())
) |>
  clean_names() |>
  mutate(session = "T1")


food_t2 <- read_csv(
  "data_raw/FASTRESS_measures-food(session T2).csv",
   show_col_types = FALSE,
  col_types = cols(.default = col_character())
) |>
  clean_names() |>
  mutate(session = "T2")

stress_t1 <- read_csv(
  "data_raw/FASTRESS_measures-stress-mri(session T1).csv",
 show_col_types = FALSE,
  col_types = cols(.default = col_character())
) |>
  clean_names() |>
  mutate(session = "T1")

stress_t2 <- read_csv(
  "data_raw/FASTRESS_measures-stress-mri(session T2).csv",
  show_col_types = FALSE,
  col_types = cols(.default = col_character())
) |>
  clean_names() |>
  mutate(session = "T2")

# Quick QC
food_t1 |> select(fastress_id) |> slice_head(n = 10)


```

Leere Zeilen entfernen: Zeilen ohne ID entfernen Erwartung jetzt: n_rows = 17 n_id_na = 0 n_unique_id = 17

macht folgendes in einem Schritt: entfernt NA entfernt leere IDs entfernt Beispielpersonen entfernt alles, was nicht dem echten ID-Format entspricht

```{r}

## --------------------------------------------------
## Remove non-valid example rows and empty IDs
## --------------------------------------------------


food_t1 <- food_t1 |>
  mutate(fastress_id = str_to_lower(fastress_id)) |>
  filter(!is.na(fastress_id),
         str_detect(fastress_id, valid_id_pattern))

food_t2 <- food_t2 |>
  mutate(fastress_id = str_to_lower(fastress_id)) |>
  filter(!is.na(fastress_id),
         str_detect(fastress_id, valid_id_pattern))

stress_t1 <- stress_t1 |>
  mutate(fastress_id = str_to_lower(fastress_id)) |>
  filter(!is.na(fastress_id),
         str_detect(fastress_id, valid_id_pattern))

stress_t2 <- stress_t2 |>
  mutate(fastress_id = str_to_lower(fastress_id)) |>
  filter(!is.na(fastress_id),
         str_detect(fastress_id, valid_id_pattern))


food_t1 |> summarise(
  n_rows = n(),
  n_unique_id = n_distinct(fastress_id)
)

food_t1 |> distinct(fastress_id)

#wenn ich hier nur sub-xxx sehe ist alle korrekt

```

Satz für MA: “Non-valid example entries contained in the raw data files were removed prior to data processing based on the predefined participant ID format.”

## ID Check

-\> prüfen, ob jede Person genau einmal pro Datei vorkommt.

```{r}
food_t1 |> count(fastress_id) |> filter(n > 1)
food_t2 |> count(fastress_id) |> filter(n > 1)

stress_t1 |> count(fastress_id) |> filter(n > 1)
stress_t2 |> count(fastress_id) |> filter(n > 1)

```

Alle Zeilen sind leer -\> Struktur stimmt! Satz für Masterarbeit: "It has been verified that there is exactly one observation per person and session."

## Manipulation check: Stress ratings

stress_all = T1 und T2 untereinander danach checkst man: gibt es Duplikate pro Person pro Session? haben Personen 1 oder 2 Sessions?

```{r}
# --------------------------------------------------
# Stress data: build RAW dataset across sessions
# --------------------------------------------------

stress_all <- bind_rows(stress_t1, stress_t2)

# Quick QC: rows and unique IDs
stress_all |>
  summarise(
    n_rows = n(),
    n_unique_id = n_distinct(fastress_id),
    n_sessions = n_distinct(session)
  )

# Check: one row per person x session (should be empty)
stress_all |>
  count(fastress_id, session) |>
  filter(n > 1)

# Overview: how many sessions per person exist
stress_all |>
  distinct(fastress_id, session) |>
  count(fastress_id) |>
  count(n)

```

Manipulation check: Goal: show Strong \> Mild (and optionally Strong \> Baseline) Uses complete cases across sessions (participants with T1 and T2), but does NOT split the test by session.

```{r}

# 1) Keep participants with data in BOTH sessions (stable paired sample)
stress_ids_complete <- stress_all |>
  distinct(fastress_id, session) |>
  count(fastress_id, name = "n_sessions") |>
  filter(n_sessions == 2) |>
  pull(fastress_id)

stress_all_complete <- stress_all |>
  filter(fastress_id %in% stress_ids_complete)

# 2) Identify mild and strong stress rating columns (robust pattern, case insensitive)

mild_cols <- names(stress_all_complete) |>
  stringr::str_subset("(?i)mild")

strong_cols <- names(stress_all_complete) |>
  stringr::str_subset("(?i)strong")

stress_all_complete <- stress_all_complete |>
  mutate(
    stress_baseline_general = parse_num(stress_baseline_general),
    across(all_of(c(mild_cols, strong_cols)), parse_num)
  )

# Safety checks: make sure columns were found
stopifnot(length(mild_cols) > 0)
stopifnot(length(strong_cols) > 0)


# 4) Compute indices per person x session
X_mild <- stress_all_complete |>
  select(all_of(mild_cols)) |>
  mutate(across(everything(), as.numeric)) |>
  as.matrix()

X_strong <- stress_all_complete |>
  select(all_of(strong_cols)) |>
  mutate(across(everything(), as.numeric)) |>
  as.matrix()

stress_indices_per_session <- stress_all_complete |>
  transmute(
    fastress_id,
    session,
    baseline_mean = stress_baseline_general,
    mild_mean   = rowMeans(X_mild, na.rm = TRUE),
    strong_mean = rowMeans(X_strong, na.rm = TRUE),
    delta_mild_baseline = mild_mean - baseline_mean,
    delta_strong_baseline = strong_mean - baseline_mean,
    delta_strong_mild = strong_mean - mild_mean
  )

# 4) Aggregate to person level (mean across sessions)

stress_person <- stress_indices_per_session |>
  group_by(fastress_id) |>
  summarise(
    baseline_mean_person = mean(baseline_mean, na.rm = TRUE),
    mild_mean_person   = mean(mild_mean, na.rm = TRUE),
    strong_mean_person = mean(strong_mean, na.rm = TRUE),
    .groups = "drop"
  ) |>
  filter(
    !is.na(baseline_mean_person),
    !is.na(mild_mean_person),
    !is.na(strong_mean_person)
  )

```

Für den Methodenteil: "A manipulation check was conducted to verify the effectiveness of the stress induction. Subjective stress ratings were assessed during baseline, mild, and strong stress conditions. Mean stress ratings were computed across multiple task runs. For the manipulation check, stress ratings during strong stress conditions were compared to mild stress conditions and baseline ratings."

# Data preparation

1.  Food Dateien zusammenführen

```{r}
# --------------------------------------------------
# Combine food data across sessions (RAW base)
# --------------------------------------------------

food_all <- bind_rows(food_t1, food_t2)

# Quick overview: how many sessions per person exist in food data
food_all |>
  distinct(fastress_id, session) |>
  count(fastress_id) |>
  count(n)

```

```{r}
# ============================================================
# Food intake processing: RAW (all available sessions)
# ============================================================

food_long_raw <- food_all |>
  pivot_longer(
    cols = ends_with(c("_g_pre", "_g_post")),
    names_to = "variable",
    values_to = "grams"
  ) |>
  mutate(
  grams = parse_num(grams),
  phase = if_else(str_detect(variable, "_g_pre$"), "pre", "post"),
  item  = str_remove(variable, "_g_(pre|post)$")
) |>
  select(fastress_id, session, item, phase, grams) |>
  pivot_wider(
    names_from = phase,
    values_from = grams
  ) |>
mutate(
  pre = parse_num(pre),
  post = parse_num(post),
  consumed_g = pre - post,
  flag_negative = consumed_g < 0,
  consumed_g_clean = if_else(consumed_g < 0, NA_real_, consumed_g)
)

# Wenn  Rohdaten Kommas enthalten könnten, ist as.numeric gefährlich, weil "12,5" zu NA wird -> deshalb food_long_raw durch parse_num ersetzen

#Check
food_long_raw |>
  summarise(
    n_pre_na = sum(is.na(pre)),
    n_post_na = sum(is.na(post)),
    n_consumed_na = sum(is.na(consumed_g))
  )

# Plausibility check
food_long_raw |> count(flag_negative)


food_session_raw <- food_long_raw |>
  group_by(fastress_id, session) |>
  summarise(
    total_g = sum(consumed_g_clean, na.rm = TRUE),
    n_items = n(),
    n_flagged = sum(flag_negative == TRUE, na.rm = TRUE),
    .groups = "drop")

food_session_raw |> count(session)
summary(food_session_raw$total_g)
# =  insgesamt konsumierte Gramm pro Person × Session.

# ============================================================
# Food QC: check extreme values (session totals)
# ============================================================

food_session_raw |>
  summarise(
    p0 = min(total_g, na.rm = TRUE),
    p25 = quantile(total_g, 0.25, na.rm = TRUE),
    p50 = quantile(total_g, 0.50, na.rm = TRUE),
    p75 = quantile(total_g, 0.75, na.rm = TRUE),
    p95 = quantile(total_g, 0.95, na.rm = TRUE),
    p99 = quantile(total_g, 0.99, na.rm = TRUE),
    p100 = max(total_g, na.rm = TRUE)
  )

food_session_raw |>
  arrange(desc(total_g)) |>
  slice_head(n = 5)


# ============================================================
# Food intake processing: COMPLETE cases (T1 and T2 available)
# ============================================================

food_ids_complete <- food_all |>
  distinct(fastress_id, session) |>
  count(fastress_id, name = "n_sessions") |>
  filter(n_sessions == 2) |>
  pull(fastress_id)

food_session_complete <- food_session_raw |>
  filter(fastress_id %in% food_ids_complete)

```

beides: raw & complete, ohne Daten zu verlieren

Long format bedeutet: eine Zeile = eine Beobachtungseinheit Statt viele Messungen in vielen Spalten zu haben, stehen sie untereinander in wenigen Spalten. ein Item -\> zu einem Zeitpunkt -\> für eine Person

Merksatz für MA Methoden: „Food intake data were reshaped into long format to compute item level consumption before aggregation to the session level.“

1.  Spaltennamen der Food Items prüfen
2.  Food Daten von wide zu long umformatieren (\$ sagt:Muster muss am Ende des Strings stehen.)
3.  kontrollieren, ob das Format stimmt (also ob ich jetzt columns habe)
4.  konsumierte Gramm berechnen

### Überprüfung Stückzahl 

"In addition to pre and post weights, the number of pieces per food item was inspected as a plausibility check. Piece counts before and after the task were consistent with the weight-based intake calculations, and no implausible values were identified."

```{r}
# ============================================================
# Food intake processing: piece counts for QC
# ============================================================

food_long_pcs <- food_all |>
  pivot_longer(
    cols = ends_with(c("_pcs_pre", "_pcs_post")),
    names_to = "variable",
    values_to = "pieces"
  ) |>
  mutate(
    pieces = parse_num(pieces),
    phase = if_else(str_detect(variable, "_pcs_pre$"), "pre", "post"),
    item  = str_remove(variable, "_pcs_(pre|post)$")
  ) |>
  select(fastress_id, session, item, phase, pieces) |>
  pivot_wider(
    names_from = phase,
    values_from = pieces
  ) |>
  mutate(
    pre = parse_num(pre),
    post = parse_num(post),
    consumed_pcs = pre - post,
    flag_negative_pcs = consumed_pcs < 0,
    flag_post_gt_pre_pcs = if_else(!is.na(pre) & !is.na(post), post > pre, NA)
  )

food_long_pcs |>
  count(item)

# QC: Missingness und unplausible Werte bei Stückzahlen
food_long_pcs |>
  summarise(
    n_pre_na = sum(is.na(pre)),
    n_post_na = sum(is.na(post)),
    n_negative_pcs = sum(flag_negative_pcs, na.rm = TRUE),
    n_post_gt_pre_pcs = sum(flag_post_gt_pre_pcs, na.rm = TRUE)
  )

# Sollte leer sein
food_long_pcs |>
  filter(flag_negative_pcs == TRUE | flag_post_gt_pre_pcs == TRUE) |>
  select(fastress_id, session, item, pre, post, consumed_pcs)


# QC: post = 0 bei Stückzahl bedeutet vollständige Konsumation
food_long_pcs |>
  summarise(
    n_post_zero = sum(post == 0, na.rm = TRUE),
    n_post_zero_with_pre = sum(post == 0 & !is.na(pre), na.rm = TRUE),
    n_post_zero_consumed_equals_pre = sum(post == 0 & !is.na(pre) & consumed_pcs == pre, na.rm = TRUE)
  )

# Sollte leer sein
food_long_pcs |>
  filter(post == 0, !is.na(pre), consumed_pcs != pre) |>
  select(fastress_id, session, item, pre, post, consumed_pcs)
```

### Pausibility Check

“Food intake was calculated as the difference between the weight of each item before and after the task. Plausibility was ensured by verifying that no post-task weight exceeded the pre-task weight; no negative intake values were observed.” “Outcome variables were computed prior to statistical analyses in order to identify implausible values and ensure data quality. Plausibility checks were based on predefined criteria rather than hypothesis testing. No implausible values were identified for food intake.”

Interpretation: xx Zeilen -\> 0 davon haben einen negativen Kennwert -\> kein Item ist unplausibel - Consumed_g = Rohwert - Consumed_g_clean = bereinigter Wert (negative = NA) -\> keine negativen Werte vorhanden, deshlab -\> clean = raw

## Import additional datasets: Blood Sampling

In addition to food intake and stress ratings, questionnaire data and blood sampling data were imported to enable manipulation checks and the computation of psychological moderator variables.

```{r}

# --------------------------------------------------
# Import anthropo + blood sampling data (T1/T2)
# --------------------------------------------------
list.files("data_raw")


blood_t1 <- read_csv(
  "data_raw/FASTRESS_measures-anthropo-blood(session T1).csv",
  show_col_types = FALSE,
  col_types = cols(.default = col_character())
) |>
  clean_names() |>
  mutate(session = "T1") |>
  mutate(
    ketones_pre  = parse_num(ketones_pre),
    ketones_post = parse_num(ketones_post),
    glucose_pre  = parse_num(glucose_pre),
    glucose_post = parse_num(glucose_post),
    age = parse_num(age),
    bmi_automatic_should_be_18_5_25 = parse_num(bmi_automatic_should_be_18_5_25)
  ) |>
  mutate(fastress_id = str_to_lower(fastress_id)) |>
  filter(!is.na(fastress_id), str_detect(fastress_id, valid_id_pattern))



blood_t2 <- read_csv(
  "data_raw/FASTRESS_measures-anthropo-blood(session T2).csv",
  show_col_types = FALSE,
  col_types = cols(.default = col_character())
) |>
  clean_names() |>
  mutate(session = "T2") |>
  mutate(
    ketones_pre  = parse_num(ketones_pre),
    ketones_post = parse_num(ketones_post),
    glucose_pre  = parse_num(glucose_pre),
    glucose_post = parse_num(glucose_post),
    age = parse_num(age),
    bmi_automatic_should_be_18_5_25 = parse_num(bmi_automatic_should_be_18_5_25)
  ) |>
  mutate(fastress_id = str_to_lower(fastress_id)) |>
  filter(!is.na(fastress_id), str_detect(fastress_id, valid_id_pattern))


# Quick QC
blood_t1 |> summarise(n_rows = n(), n_unique_id = n_distinct(fastress_id))
blood_t2 |> summarise(n_rows = n(), n_unique_id = n_distinct(fastress_id))

blood_t1 |> count(fastress_id) |> filter(n > 1)
blood_t2 |> count(fastress_id) |> filter(n > 1)

# --------------------------------------------------
# Combine blood data across sessions
# --------------------------------------------------

blood_all <- bind_rows(blood_t1, blood_t2)

blood_all |>
  distinct(fastress_id, session) |>
  count(session)

blood_all |>
  count(fastress_id, session) |>
  filter(n > 1)


# QC: Blood marker types
# Erwartung numeric
blood_all |>
  summarise(
    ketones_pre_type = paste(class(ketones_pre), collapse = ","),
    glucose_pre_type = paste(class(glucose_pre), collapse = ","),
    age_type = paste(class(age), collapse = ","),
    bmi_type = paste(class(bmi_automatic_should_be_18_5_25), collapse = ",")
  )


```

### Metabolic manipulation check (blood markers)

#### Define metabolic condition per session (fasted vs satiated)

Jede Person × Session bekommt eine eindeutige Bedingung: -\> fasted -\> satiated Unabhängig von Session-Reihenfolge, da diese randomisiert war

“For female participants, menstrual cycle phase was monitored and considered during study scheduling. Due to limited statistical power, cycle phase was not included as an explicit factor in the main analyses.”

```{r}
# ============================================================
# Define metabolic condition per session based on blood markers
# ============================================================

blood_condition <- blood_all |>
  mutate(
    fasting_ketones = (
      (ketones_pre >= 0.5 & ketones_pre <= 1.5) |
      (ketones_post >= 0.5 & ketones_post <= 1.5)
    ),
    fasting_glucose = (
      (glucose_pre >= 3.9 & glucose_pre <= 5.6) |
      (glucose_post >= 3.9 & glucose_post <= 5.6)
    ),
    satiated_ketones = (
      ketones_pre < 0.6 |
      ketones_post < 0.6
    ),
    satiated_glucose = (
      (glucose_pre >= 6.7 & glucose_pre <= 7.8) |
      (glucose_post >= 6.7 & glucose_post <= 7.8)
    ),
    condition = case_when(
      fasting_ketones | fasting_glucose ~ "fasted",
      satiated_ketones | satiated_glucose ~ "satiated",
      TRUE ~ NA_character_
    )
  ) |>
  select(fastress_id, session, condition)

# Sanity checks
blood_condition |> count(condition)
blood_condition |> count(session, condition)



```

mutate(...) erstellt Hilfsvariablen, die prüfen, ob Werte in euren vordefinierten Ranges liegen blood_condition: eine Tabelle mit einer Zeile pro Person und Session und der biologisch verifizierten Condition.

count(condition) zeigt, wie viele Sessions als fasted oder satiated klassifiziert wurden count(session, condition) zeigt, wie das über T1 und T2 verteilt ist (sollte bei Randomisierung nicht 100% an Session gebunden sein)

### Planned condition (Randomisierung)

```{r}
# ============================================================
# Planned condition (randomized metabolic state)
# ============================================================

planned_condition <- blood_all |>
  transmute(
    fastress_id,
    session,
    planned_condition = case_when(
      str_to_upper(metabolic_state_s_f) == "F" ~ "fasted",
      str_to_upper(metabolic_state_s_f) == "S" ~ "satiated",
      TRUE ~ NA_character_
    )
  ) |>
  distinct(fastress_id, session, .keep_all = TRUE)

# Sanity checks
planned_condition |> count(planned_condition)
planned_condition |> count(session, planned_condition)

```

planned_condition: eine Tabelle mit der randomisierten Condition, also dem, was im Design vorgesehen war.

Satz für Methodenteil: “Metabolic condition was coded at the session level based on blood glucose and ketone concentrations measured before and after the MRI session. Sessions were classified as fasted or satiated if at least one blood marker per session fell within the predefined range for the respective metabolic state.”

### Randomisierungs-Check

prüfen, ob fasted vs satiated ungefähr gleich oft in T1 vs T2 vorkommt.

```{r}
# ============================================================
# Randomisation check: distribution across sessions (T1 vs T2)
# ============================================================

planned_condition |>
  count(session, planned_condition)

planned_condition |>
  count(planned_condition, session) |>
  group_by(planned_condition) |>
  mutate(prop = n / sum(n)) |>
  ungroup()

```

"Metabolic manipulation was verified based on blood glucose and ketones before and after the session. A session was considered biologically consistent with the planned condition if at least one marker supported the condition within predefined ranges. In the case of conflicting markers, the planned condition was used as the decision rule. Sessions without support from any marker were marked as unclear."

```{r}
# ============================================================
# Blood based condition (compliance): planned_condition as tie breaker
# ============================================================

# Join planned_condition auf blood_all, damit wir bei Konflikt darauf zugreifen können
blood_with_plan <- blood_all |>
  left_join(planned_condition, by = c("fastress_id", "session"))

# Flags pro Session: spricht der Marker fuer fasted oder satiated
blood_condition_full <- blood_with_plan |>
  mutate(
    # Marker support fuer fasted
    fasted_support_ket = (ketones_pre >= 0.5 & ketones_pre <= 1.5) |
                         (ketones_post >= 0.5 & ketones_post <= 1.5),
    fasted_support_glu = (glucose_pre >= 3.9 & glucose_pre <= 5.6) |
                         (glucose_post >= 3.9 & glucose_post <= 5.6),

    # Marker support fuer satiated
    satiated_support_ket = (ketones_pre < 0.6) | (ketones_post < 0.6),
    satiated_support_glu = (glucose_pre >= 6.7 & glucose_pre <= 7.8) |
                           (glucose_post >= 6.7 & glucose_post <= 7.8),

    # Zusammenfassung: mindestens ein Marker spricht dafuer
    fasted_support   = fasted_support_ket | fasted_support_glu,
    satiated_support = satiated_support_ket | satiated_support_glu,

    # Konflikt: beide Seiten haben mindestens ein Support Signal
    conflict_support = fasted_support & satiated_support,

    # Kein Support: kein Marker stuetzt irgendeine Seite
    no_support = !fasted_support & !satiated_support,

    # Finale measured_condition:
    # eindeutig -> entsprechend
    # Konflikt -> planned_condition
    # kein Support -> NA
    measured_condition = case_when(
      fasted_support & !satiated_support ~ "fasted",
      satiated_support & !fasted_support ~ "satiated",
      conflict_support ~ planned_condition,
      TRUE ~ NA_character_
    ),

    # QC Label fuer Reporting
    support_class = case_when(
      fasted_support & !satiated_support ~ "support_fasted_only",
      satiated_support & !fasted_support ~ "support_satiated_only",
      conflict_support ~ "conflict_tie_break_planned",
      TRUE ~ "no_support"
    )
  )

# Tabelle für weitere Schritte
blood_condition <- blood_condition_full |>
  select(fastress_id, session, measured_condition)

# QC: Verteilung und Konflikte
blood_condition_full |>
  count(support_class)

blood_condition_full |>
  summarise(
    n_sessions = n(),
    n_support_fasted_only = sum(support_class == "support_fasted_only"),
    n_support_satiated_only = sum(support_class == "support_satiated_only"),
    n_conflict = sum(support_class == "conflict_tie_break_planned"),
    n_no_support = sum(support_class == "no_support"),
    perc_no_support = mean(support_class == "no_support") * 100
  )
```

### Manipulation Check Condition and Blood

Ziel: Überpruefen, ob die geplante Condition (Randomisierung) mit der biologischen Klassifikation (Blutwerte) übereinstimmt.

```{r}
# ============================================================
# Manipulation check: planned vs biologically verified condition
# ============================================================

condition_check <- planned_condition |>
  left_join(blood_condition, by = c("fastress_id", "session"))

# Crosstab
condition_check |>
  filter(!is.na(planned_condition), !is.na(measured_condition)) |>
  count(planned_condition, measured_condition)

# Agreement rate
condition_check |>
  filter(!is.na(planned_condition), !is.na(measured_condition)) |>
  mutate(match = planned_condition == measured_condition) |>
 summarise(
  n_sessions = n(),
  n_match = sum(match, na.rm = TRUE),
  perc_match = mean(match, na.rm = TRUE) * 100
)


# Number of mismatches
condition_check |>
  filter(!is.na(planned_condition), !is.na(measured_condition)) |>
  mutate(match = planned_condition == measured_condition) |>
  count(match)

# Welche Sessions waren Konflikt und wurden per planned_condition entschieden
blood_condition_full |>
  filter(support_class == "conflict_tie_break_planned") |>
  select(fastress_id, session, planned_condition, measured_condition)

# -> Wenn alles stimmt, ist bei diesen Zeilen measured_condition immer gleich planned_condition.


```

**Ergebnis:** Man bekommt eine klare Zahl wie: „X% der Sessions stimmen überein“ und eine Tabelle, die zeigt, wo Abweichungen passieren Warum diese Trennung so wichtig ist **planned_condition** = Designvariable (Randomisierung) -\> für Hauptanalysen **blood_condition** = Compliance/Manipulation Check -\> zur Validierung condition_check = Dokumentation, ob die Manipulation wirklich geklappt hat

“Blood glucose and ketone concentrations measured before and after the MRI session were used to verify compliance with the metabolic manipulation. Because classification was based on predefined ranges and required only one marker per session to fall within the respective range, some sessions showed overlap between planned and blood based classification.”

==\> Alle Hauptanalysen mit planned_condition durchführen.

Alle Sessions anzeigen, die nicht übereinstimmen:

```{r}
condition_check |>
  filter(
    !is.na(planned_condition),
    !is.na(measured_condition),
    planned_condition != measured_condition
  ) |>
  select(
    fastress_id,
    session,
    planned_condition,
    measured_condition
  )
# These sessions were retained for all main analyses,
# as experimental condition was defined by randomization.

```

```{r}
# ============================================================
# Blood marker descriptives by planned condition (pre values)
# ============================================================

# nicht nur „Range erfüllt“ überprüfen, sondern auch grob sehen ob ketones im fasted höher, glucose im fasted tiefer ist.

blood_all |>
  left_join(planned_condition, by = c("fastress_id", "session")) |>
  filter(!is.na(planned_condition)) |>
  group_by(planned_condition) |>
  summarise(
    n_sessions = n(),
    ketones_pre_M = mean(ketones_pre, na.rm = TRUE),
    ketones_pre_SD = sd(ketones_pre, na.rm = TRUE),
    glucose_pre_M = mean(glucose_pre, na.rm = TRUE),
    glucose_pre_SD = sd(glucose_pre, na.rm = TRUE)
  )

```

# Import additional datasets: Questioinnaire

### Import questionnaire data (T1/T2) and create FASTRESS ID from numeric SUB

```{r}

# --------------------------------------------------
# Import questionnaire data (T1/T2) and create FASTRESS ID from numeric SUB
# --------------------------------------------------

survey_t1 <- read_csv("data_raw/FASTRESS_survey_T1_initial.csv",
  show_col_types = FALSE
) |>
  clean_names() |>
mutate(
  session = "T1",
  sub = as.character(sub),
  sub = str_trim(sub),
  sub = str_pad(sub, width = 3, side = "left", pad = "0"),
  fastress_id = str_to_lower(paste0("sub-", sub))
) |> filter(!is.na(sub), sub != "")


survey_t2 <- read_csv(
  "data_raw/FASTRESS_survey_T2_initial.csv",
  show_col_types = FALSE
) |>
  clean_names() |>
mutate(
  session = "T2",
  sub = as.character(sub),
  sub = str_trim(sub),
  sub = str_pad(sub, width = 3, side = "left", pad = "0"),
  fastress_id = str_to_lower(paste0("sub-", sub))
) |> filter(!is.na(sub), sub != "")


# Quick QC
survey_t1 |> summarise(n_rows = n(), n_unique_id = n_distinct(fastress_id))
survey_t2 |> summarise(n_rows = n(), n_unique_id = n_distinct(fastress_id))

#Survey T1: 20 Zeilen, aber nur 19 eindeutige IDs → eine ID kommt doppelt vor
#Survey T2: 6 Zeilen, 6 IDs → ok

survey_t1 |> count(fastress_id) |> filter(n > 1)
survey_t2 |> count(fastress_id) |> filter(n > 1)

survey_t1 |> distinct(fastress_id) |> slice_head(n = 10)

# --------------------------------------------------
# Identify duplicate participant in survey T1
# --------------------------------------------------

survey_t1 |>
  count(fastress_id) |>
  filter(n > 1)

# Show the full rows for the duplicated ID(s)
dup_ids_t1 <- survey_t1 |>
  count(fastress_id) |>
  filter(n > 1) |>
  pull(fastress_id)

survey_t1 |>
  filter(fastress_id %in% dup_ids_t1) |>
  select(fastress_id, id, submitdate, startdate, datestamp) |>
  arrange(fastress_id, submitdate)

```

sub-002 kommt zweimal vor -\> beide sind T1 -\> den erst ausgefüllten behalten

Pro Person und Session genau eine Zeile behalten -\> die erste ausgefüllte. Die zweite (falsch ausgefüllte T1) wird verworfen.

Die Regel lautet jetzt (wichtig, auch für den Methodenteil): Wenn ein Fragebogen innerhalb derselben Session mehrfach ausgefüllt wurde, wurde die zuerst ausgefüllte Version beibehalten.

```{r}
 
# --------------------------------------------------
# Deduplicate survey T1: keep FIRST submission per participant
# --------------------------------------------------

survey_t1 <- survey_t1 |>
  mutate(
    submitdate = as.POSIXct(submitdate, tz = "Europe/Zurich")
  ) |>
  arrange(fastress_id, submitdate) |>   # früheste zuerst
  distinct(fastress_id, .keep_all = TRUE)

# Re-check
survey_t1 |> summarise(
  n_rows = n(),
  n_unique_id = n_distinct(fastress_id)
)

survey_t1 |> count(fastress_id) |> filter(n > 1)

```

**Nächster Schritt:** Survey T1 und T2 zusammenführen Zuerst Spalten zu gleichen Types machen. Type: Text (character): Text kann alles darstellen (Zahl, Wort, leer) -\> man verliert keine Information

```{r}

# --------------------------------------------------
# Force same types everywhere before bind_rows
# --------------------------------------------------

# Jede Zelle in Text verwandeln
survey_t1 <- survey_t1 |>
  mutate(across(everything(), as.character))

survey_t2 <- survey_t2 |>
  mutate(across(everything(), as.character))

# Kontrollcheck für die Problemspalte
class(survey_t1$stim9)
class(survey_t2$stim9)


# --------------------------------------------------
# Combine survey data across sessions
# --------------------------------------------------

survey_all <- bind_rows(survey_t1, survey_t2)

# sagt mir wie viele Person–Session Kombinationen es gibt
survey_all |>
  distinct(fastress_id, session) |>
  count(session)

# Check: one row per person x session -> Erwartung: leer
survey_all |>
  count(fastress_id, session) |>
  filter(n > 1)

```

## Hunger ratings

```{r}
# ============================================================
# Extract session-specific hunger rating (T1/T2)
# ============================================================
names(survey_t1) |> 
  stringr::str_subset(regex("hunger", ignore_case = TRUE))

names(survey_t2) |> 
  stringr::str_subset(regex("hunger", ignore_case = TRUE))

hunger_t1 <- survey_t1 |>
  select(fastress_id, session, hunger_hunger)

hunger_t2 <- survey_t2 |>
  select(fastress_id, session, hunger_hunger)

hunger_long <- bind_rows(hunger_t1, hunger_t2)

# QC
hunger_long |>
  summarise(
    n_rows = n(),
    n_ids = n_distinct(fastress_id),
    n_nonmiss_hunger = sum(!is.na(hunger_hunger))
  )

hunger_long |>
  count(fastress_id, session) |>
  filter(n > 1)
```

### Survey scoring: Trait Moderatoren aus Survey T1 und T2

```{r}
# ============================================================
# Survey scoring: Trait Moderatoren aus Survey T1 und T2
# ============================================================


# Funktion für Skalenmittelwerte (mit Mindestanzahl beantworteter Items)
row_mean_safe <- function(df, items, min_n = 3) {
  items <- intersect(items, names(df))
  if (length(items) == 0) return(rep(NA_real_, nrow(df)))

  m <- df |>
    select(all_of(items)) |>
    mutate(across(everything(), ~ readr::parse_number(str_replace(as.character(.x), ",", ".")))) |>
    as.matrix()

  n_nonmiss <- rowSums(!is.na(m))
  out <- rowMeans(m, na.rm = TRUE)
  out[n_nonmiss < min_n] <- NA_real_
  out
}

# Funktion für Umpolung (Likert 1 bis 5)
reverse_score <- function(x, min_val = 1, max_val = 5) {
  x_num <- readr::parse_number(str_replace(as.character(x), ",", "."))
  ifelse(is.na(x_num), NA_real_, (max_val + min_val) - x_num)
}

# Items finden (passen zu clean_names() deiner echten Dateien)
items_sses   <- names(survey_all) |> str_subset("^sses_sses\\d+$")

items_cerq <- names(survey_all) |> str_subset("^cerq_cerq\\d+$")

# CERQ: Fix inkonsistente Itemnamen (cerq_cerq1..9 vs cerq_cer10..27)
cerq_items_all <- c(
  paste0("cerq_cerq", 1:9),
  paste0("cerq_cer", 10:27)
)

missing_cerq <- setdiff(cerq_items_all, names(survey_all))
if (length(missing_cerq) > 0) {
  stop("CERQ Items fehlen im Datensatz: ", paste(missing_cerq, collapse = ", "))
}
items_srs <- names(survey_all) |> str_subset("^srs\\d+_srs\\d+$")

# STADI Trait Anxiety (nur T-A Items laut Manual)

stadit_trait_anxiety_items <- c(
  "stadit_stadit2",
  "stadit_stadit6",
  "stadit_stadit10",
  "stadit_stadit14",
  "stadit_stadit18"
)


# EDEQ Restraint: in deinem Export heissen die Items so
edeq_restraint_items <- paste0("edeq01to12_edeq", 1:5)


# Mini Check: wurden Items gefunden
c(
  sses = length(items_sses),
  stadit_trait_anxiety = length(intersect(stadit_trait_anxiety_items, names(survey_all))),
  cerq = length(cerq_items_all),
  edeq_restraint = length(intersect(edeq_restraint_items, names(survey_all)))
)


```

### Umpolung

```{r}
# ============================================================
# Reverse Items Listen definieren (aus Manuals)
# ============================================================

# SSES keine Umpolung
sses_reverse_items <- character(0)


# STADI Trait Angst -> keine Umpolung angstgerichtete Items
stadit_trait_anxiety_reverse_items <- character(0)

# EDEQ Restraint keine Umpolung
edeq_restraint_reverse_items <- character(0)

# CERQ keine Umpolung
cerq_reverse_items <- character(0)


# SRS Reverse Items via Itemnummern matchen

srs_reverse_numbers <- c(
  3, 6, 10, 11, 12, 14, 15, 17, 19,
  21, 22, 23, 24, 25, 28
)

srs_item_numbers <- items_srs |>
  stringr::str_match("^srs(\\d+)_") |>
  (\(x) x[,2])() |>
  as.integer()


srs_reverse_items <- items_srs[srs_item_numbers %in% srs_reverse_numbers]

# QC
srs_reverse_items

stopifnot(length(srs_reverse_items) == length(srs_reverse_numbers))

# ============================================================
# Apply reverse scoring
# ============================================================

survey_all_scored <- survey_all |>
  mutate(
    across(all_of(srs_reverse_items), ~ reverse_score(.x, min_val = 1, max_val = 3))
  )

```

```{r}


# ============================================================
# CERQ: Adaptive vs maladaptive Skalen definieren (Itemlisten)
# ============================================================

cerq_maladaptive_items <- c(
  # Self blame: 1,7,21
  "cerq_cerq1", "cerq_cerq7", "cerq_cer21",
  # Other blame: 6,15,27
  "cerq_cerq6", "cerq_cer15", "cerq_cer27",
  # Rumination: 3,9,16
  "cerq_cerq3", "cerq_cerq9", "cerq_cer16",
  # Catastrophizing: 14,20,26
  "cerq_cer14", "cerq_cer20", "cerq_cer26"
)

cerq_adaptive_items <- c(
  # Acceptance: 2,8,22
  "cerq_cerq2", "cerq_cerq8", "cerq_cer22",
  # Positive refocusing: 4,10,17
  "cerq_cerq4", "cerq_cer10", "cerq_cer17",
  # Refocus on planning: 5,11,23
  "cerq_cerq5", "cerq_cer11", "cerq_cer23",
  # Positive reappraisal: 12,18,24
  "cerq_cer12", "cerq_cer18", "cerq_cer24",
  # Putting into perspective: 13,19,25
  "cerq_cer13", "cerq_cer19", "cerq_cer25"
)

# Safety check
missing_sub <- setdiff(c(cerq_adaptive_items, cerq_maladaptive_items), names(survey_all))
if (length(missing_sub) > 0) {
  stop("CERQ Subskalen Items fehlen: ", paste(missing_sub, collapse = ", "))
}



```

### Skalen berechnen

```{r}

# 4) Skalen pro Person und Session berechnen
survey_scales_session <- survey_all_scored |>
  mutate(
    srs_mean = row_mean_safe(pick(everything()), items_srs, min_n = 15),
    sses_mean = row_mean_safe(pick(everything()), items_sses, min_n = 5),
    stadit_trait_anxiety = row_mean_safe(pick(everything()), stadit_trait_anxiety_items,min_n = 3),
    edeq_restraint = row_mean_safe(pick(everything()), edeq_restraint_items, min_n = 3),
    cerq_adaptive_mean = row_mean_safe(pick(everything()), cerq_adaptive_items, min_n = 12),
    cerq_maladaptive_mean = row_mean_safe(pick(everything()), cerq_maladaptive_items, min_n = 9)
  ) |>
transmute(
  fastress_id,
  session,
  srs_mean,
  sses_mean,
  cerq_adaptive_mean,
  cerq_maladaptive_mean,
  stadit_trait_anxiety,
  edeq_restraint
)

# Warum min_n so: adaptive hat 15 Items, maladaptive hat 12 Items. Mit 10 bzw 8 zwingt man eine sinnvolle Mindestbeantwortung
#Achtung: Cerq wieder auf 12 und 9 setzten

# 5) QC pro Session
survey_scales_session |>
  group_by(session) |>
  summarise(
    n_rows = n(),
    n_srs = sum(!is.na(srs_mean)),
    n_sses = sum(!is.na(sses_mean)),
    n_cerq_adapt = sum(!is.na(cerq_adaptive_mean)),
    n_cerq_mal = sum(!is.na(cerq_maladaptive_mean)),
    n_stadit = sum(!is.na(stadit_trait_anxiety)),
    n_edeq = sum(!is.na(edeq_restraint)),
    .groups = "drop"
  )

# ============================================================
# QC: SRS Umpolung Check
# ============================================================

# srs_min >= 1
# srs_max <= 3

survey_scales_session |>
  summarise(
    srs_min = min(srs_mean, na.rm = TRUE),
    srs_max = max(srs_mean, na.rm = TRUE),
    srs_mean_overall = mean(srs_mean, na.rm = TRUE),
    srs_sd = sd(srs_mean, na.rm = TRUE)
  )


# 6) Person Level Traits ziehen: T1 wenn vorhanden, sonst T2
survey_person <- survey_scales_session |>
  arrange(fastress_id, session) |>
  group_by(fastress_id) |>
  summarise(
    srs_mean = coalesce(srs_mean[session == "T1"][1], srs_mean[session == "T2"][1]),
    sses_mean = coalesce(sses_mean[session == "T1"][1], sses_mean[session == "T2"][1]),
    stadit_trait_anxiety = coalesce(
  stadit_trait_anxiety[session == "T1"][1],
  stadit_trait_anxiety[session == "T2"][1]),
    edeq_restraint = coalesce(edeq_restraint[session == "T1"][1], edeq_restraint[session == "T2"][1]),
    cerq_adaptive_mean = coalesce(cerq_adaptive_mean[session == "T1"][1], cerq_adaptive_mean[session == "T2"][1]),
cerq_maladaptive_mean = coalesce(cerq_maladaptive_mean[session == "T1"][1], cerq_maladaptive_mean[session == "T2"][1]),
    .groups = "drop"
  )

# 7) QC Person Level
survey_person |>
  summarise(
    n_persons = n(),
    n_srs = sum(!is.na(srs_mean)),
    n_sses = sum(!is.na(sses_mean)),
    n_cerq_adapt = sum(!is.na(cerq_adaptive_mean)),
    n_cerq_mal = sum(!is.na(cerq_maladaptive_mean)),
    n_stadit = sum(!is.na(stadit_trait_anxiety)),
    n_edeq = sum(!is.na(edeq_restraint))
  )

names(survey_scales_session)

```

### Stichprobenbeschreibung: Bildung und Geschlecht:

```{r}
# ============================================================
# Stichprobenbeschreibung: Bildung und Geschlecht
# ============================================================

# --------------------------------------------------
# 1. Bildung (Survey: giq10education)
# --------------------------------------------------

education_person <- survey_all |>
  mutate(
    giq10education = parse_num(giq10education)
  ) |>
  select(fastress_id, session, giq10education) |>
  arrange(fastress_id, session) |>
  group_by(fastress_id) |>
  summarise(
    education = coalesce(
      giq10education[session == "T1"][1],
      giq10education[session == "T2"][1]
    ),
    .groups = "drop"
  )

# Labels laut Codebook
education_person <- education_person |>
  mutate(
    education_label = case_when(
      education == 1 ~ "keine abgeschlossene Ausbildung",
      education == 2 ~ "obligatorische Schule abgeschlossen",
      education == 3 ~ "10. Schuljahr oder Berufsvorbereitung",
      education == 4 ~ "Anlehre",
      education == 5 ~ "Berufslehre",
      education == 6 ~ "Vollzeitberufsschule",
      education == 7 ~ "Fachmittelschule",
      education == 8 ~ "Maturitaet oder Berufsmaturitaet",
      education == 9 ~ "eidg. Diplom oder eidg. Fachausweis",
      education == 10 ~ "Techniker oder Fachschule",
      education == 11 ~ "hoehere Fachschule HTL HWV",
      education == 12 ~ "Universitaet Fachhochschule PH ETH",
      TRUE ~ NA_character_
    )
  )

# Tabelle fuer Ergebnisteil
education_person |>
  count(education_label) |>
  mutate(prop = n / sum(n))

education_person |> summarise(
  n_persons = n(),
  n_missing_education = sum(is.na(education))
)


# --------------------------------------------------
# 2. Geschlecht (Blood Daten)
# --------------------------------------------------

sex_person <- blood_all |>
  mutate(
    sex_male_m_female_f = str_to_upper(str_trim(as.character(sex_male_m_female_f)))
  ) |>
  select(fastress_id, session, sex_male_m_female_f) |>
  arrange(fastress_id, session) |>
  group_by(fastress_id) |>
  summarise(
    sex = coalesce(
      sex_male_m_female_f[session == "T1"][1],
      sex_male_m_female_f[session == "T2"][1]
    ),
    .groups = "drop"
  ) |>
  mutate(
    sex_label = case_when(
      sex == "M" ~ "maennlich",
      sex == "F" ~ "weiblich",
      TRUE ~ NA_character_
    )
  )

sex_person |>
  count(sex_label) |>
  mutate(prop = n / sum(n))

sex_person |> summarise(
  n_persons = n(),
  n_missing_sex = sum(is.na(sex_label))
)


# --------------------------------------------------
# 3. Demografie Tabelle (Table 1 Basis)
# --------------------------------------------------

table1_sample <- education_person |>
  left_join(sex_person |> select(fastress_id, sex_label), by = "fastress_id")


table1_sample


```

## Sample overview and ID matching

Ziel dieses Abschnitts: Wissen, wer in welchen Datensätzen vorkommt, bevor man irgendwas mergt oder Analysen macht.

Es sind mehrere Datensaetze: Nicht jede Person hat alles vollständig. --\> Deshalb muss man zuerst strukturieren, welche Personen in welchen Daten vorhanden sind.

```{r}
# --------------------------------------------------
# Extract participant IDs per dataset
# --------------------------------------------------

ids_food <- food_session_raw |> distinct(fastress_id)
ids_blood <- blood_all |> distinct(fastress_id)
ids_survey <- survey_person |> distinct(fastress_id)

```

distinct(fastress_id) bedeutet: Gib mir jede ID nur einmal.\
**Warum?** In food_session hat jede Person zwei Zeilen (T1 und T2). Wenn man einfach nrow(food_session) zählt, zählt man Sessions, nicht Personen.\
-\> distinct(fastress_id) macht daraus eine reine Personenliste.

**Ergebnis:** ids_food ist eine Tabelle mit einer Spalte (fastress_id) und einer Zeile pro Person, die Food Daten hat. Gleiches fuer Blood und Survey. Man baut damit drei „Teilnehmerlisten“.

```{r}
# --------------------------------------------------
# Sample sizes per dataset
# --------------------------------------------------

list(
  food = nrow(ids_food),
  blood = nrow(ids_blood),
  survey = nrow(ids_survey)
)

# nrow(...) zählt, wie viele Zeilen eine Tabelle hat.

```

## Überschneidung ansehen -\> wichtig: Wer ist in welchem Datensatz?

```{r}
# --------------------------------------------------
# Overlap between datasets
# --------------------------------------------------

ids_overview <- ids_food |>
  mutate(in_food = TRUE) |>
  full_join(ids_blood |> mutate(in_blood = TRUE), by = "fastress_id") |>
  full_join(ids_survey |> mutate(in_survey = TRUE), by = "fastress_id") |>
  mutate(across(starts_with("in_"), ~replace_na(.x, FALSE)))

```

mutate(in_food = TRUE)\
Bedeutung: Füge eine neue Spalte hinzu, die sagt: Diese Person ist in Food vorhanden.

Warum TRUE FALSE? - Weil wir nachher eine Tabelle wollen, wo für jede Person steht: -\> in_food: TRUE oder FALSE -\> in_blood: TRUE oder FALSE -\> in_survey: TRUE oder FALSE

full_join(ids_blood \|\> mutate(in_blood = TRUE), by = "fastress_id") Bedeutung: Verbinde die Food Liste mit der Blood Liste, und nimm alle IDs aus beiden.\
Wichtig: full_join ist hier zentral, weil es alle behalten soll:\
-\> Personen, die nur Food haben\
-\> Personen, die nur Blood haben\
-\> Personen, die beides haben

Nach einem full join sind bei Personen, die z B nicht in Survey sind, die Spalte in_survey erstmal NA.\
NA heisst: „unbekannt“ oder „fehlt“. Aber wir wollen: Wenn jemand nicht im Survey ist, soll das explizit FALSE sein. Darum: mutate(across(starts_with("in\_"), \~replace_na(.x, FALSE)))

Kombiationen zählen:

```{r}
ids_overview |> count(in_food, in_blood, in_survey)
```

Bedeutung: Wie viele Personen gehören zu jeder Kombination?\
Beispiele:\
TRUE TRUE TRUE = Personen mit allen drei Datensaetzen\
TRUE TRUE FALSE = Personen mit Food + Blood, aber ohne Survey\
TRUE FALSE TRUE = Food + Survey, aber kein Blood

==\> wichtig für Ergebnisteil

# Stichprobenbeschreibung

Gesamtstichprobe (alle mit mindestens einer gültigen Session) Analysestichprobe (nur complete cases für Within Subject Modelle)

```{r}

# ============================================================
# Stichprobenbeschreibung 1: Datenverfügbarkeit (Personenebene)
# ============================================================

# Sample sizes per dataset (Personen, nicht Sessions)
n_food  <- nrow(ids_food)
n_blood <- nrow(ids_blood)
n_survey <- nrow(ids_survey)

tibble(
  dataset = c("food", "blood", "survey"),
  n_persons = c(n_food, n_blood, n_survey)
)

# Overlap Kombinationen
ids_overview |>
  count(in_food, in_blood, in_survey) |>
  arrange(desc(n))


```

## Demografische Variablen

```{r}
# ============================================================
# Stichprobenbeschreibung 3: Baseline Demografie (Personenebene)
# ============================================================

# Eine Zeile pro Person aus blood_all ziehen
# T1 bevorzugen, sonst T2
blood_person <- blood_all |>
  arrange(fastress_id, session) |>
  group_by(fastress_id) |>
  summarise(
    age = coalesce(age[session == "T1"][1], age[session == "T2"][1]),
    sex_male_m_female_f = coalesce(sex_male_m_female_f[session == "T1"][1], sex_male_m_female_f[session == "T2"][1]),
    bmi_automatic_should_be_18_5_25 = coalesce(bmi_automatic_should_be_18_5_25[session == "T1"][1], bmi_automatic_should_be_18_5_25[session == "T2"][1]),
    .groups = "drop"
  )

# Deskriptive kontinuierlich
blood_person |>
  summarise(
    n_persons = n(),
    age_M = mean(age, na.rm = TRUE),
    age_SD = sd(age, na.rm = TRUE),
    bmi_M = mean(bmi_automatic_should_be_18_5_25, na.rm = TRUE),
    bmi_SD = sd(bmi_automatic_should_be_18_5_25, na.rm = TRUE)
  )

# Häufigkeiten kategorial
blood_person |> count(sex_male_m_female_f)

```

## Outcome Variablen für Food final bauen: kcal und High vs Low

folgender Code berechnet: total_kcal high_kcal low_kcal prop_high_kcal

```{r}
# --------------------------------------------------
# Food kcal mapping and aggregation to session level
# --------------------------------------------------

# Check which food items are present in the long-format dataset
# This ensures that all items can be matched to the kcal lookup table
food_long_raw |> count(item)

# ============================================================
# Food QC: post can not be bigger than pre
# ============================================================
food_long_raw |>
  mutate(post_gt_pre = if_else(!is.na(pre) & !is.na(post), post > pre, NA)) |>
  count(post_gt_pre)

# ============================================================
# Food QC: prüfen, ob post = 0 als vollständige Konsumation erkannt wird
# ============================================================

food_long_raw |>
  summarise(
    n_post_zero = sum(post == 0, na.rm = TRUE),
    n_post_zero_with_pre = sum(post == 0 & !is.na(pre), na.rm = TRUE),
    n_post_zero_consumed_equals_pre = sum(post == 0 & !is.na(pre) & consumed_g == pre, na.rm = TRUE)
  )

# Einzelne Fälle mit post = 0 anschauen
food_long_raw |>
  filter(post == 0) |>
  select(fastress_id, session, item, pre, post, consumed_g, consumed_g_clean) |>
  arrange(item, fastress_id, session)

# Show Missingness
food_long_raw |>
  summarise(
    n_pre_na = sum(is.na(pre)),
    n_post_na = sum(is.na(post))
  )

# if there is TRUE we need to see the collumns. If it is empty = perfect
food_long_raw |>
  filter(!is.na(pre) & !is.na(post) & post > pre) |>
  select(fastress_id, session, item, pre, post, consumed_g, consumed_g_clean)

# QC Since the items were weighed before tasting, the pre-values should be relatively constant per item.
food_long_raw |>
  group_by(item) |>
  summarise(
    pre_min = min(pre, na.rm = TRUE),
    pre_max = max(pre, na.rm = TRUE),
    pre_sd = sd(pre, na.rm = TRUE),
    .groups = "drop"
  )

# --------------------------------------------------
# Food lookup check: which items are not in the lookup table
# --------------------------------------------------

# Create a lookup table containing the energy density (kcal per gram)
# and the a priori classification into low- vs high-calorie items
food_kcal_lookup <- tibble(
  item = c("apple", "cake", "chips", "chocolate", "cracker", "nuts"),
  kcal_per_g = c(0.55, 4.18, 4.98, 5.72, 4.31, 5.83),
  item_type = c("low", "high", "high", "high", "low", "low")
)

missing_items <- setdiff(
  unique(food_long_raw$item),
  food_kcal_lookup$item
)
missing_items

# Stop the script if any food item cannot be matched
stopifnot(length(missing_items) == 0)


# Merge food intake data with kcal information and compute energy intake
# per item, followed by aggregation to the person-by-session level
food_session_raw_kcal <- food_long_raw |>
  # Attach kcal per gram and item category to each consumed item
  left_join(food_kcal_lookup, by = "item") |>
  
  # Compute consumed energy (kcal) per item
  # Negative or implausible intake values were set to NA beforehand
  mutate(consumed_kcal = consumed_g_clean * kcal_per_g) |>
  
  # Aggregate data to one row per participant and session
  group_by(fastress_id, session) |>
  summarise(
    # Total energy intake across all food items
    total_kcal = sum(consumed_kcal, na.rm = TRUE),
    
    # Energy intake from high-calorie food items only
    high_kcal  = sum(consumed_kcal[item_type == "high"], na.rm = TRUE),
    
    # Energy intake from low-calorie food items only
    low_kcal   = sum(consumed_kcal[item_type == "low"], na.rm = TRUE),
    
    # Proportion of energy intake derived from high-calorie items
    # Set to NA if no energy was consumed during the session
prop_high_kcal = if_else(
  total_kcal > 0,
  high_kcal / total_kcal,
  NA_real_
),
    
    # Remove grouping after summarisation
    .groups = "drop"
  )

# Check whether total_kcal really equals high plus low.
food_session_raw_kcal |>
  mutate(diff = total_kcal - (high_kcal + low_kcal)) |>
  summarise(
    max_abs_diff = max(abs(diff), na.rm = TRUE)
  )
# Quality control: verify that all food items were successfully matched
# to the kcal lookup table (expected values: 0 missing)
food_long_raw |>
  left_join(food_kcal_lookup, by = "item") |>
  summarise(
    n_missing_kcal = sum(is.na(kcal_per_g)),
    n_missing_type = sum(is.na(item_type))
  )


```

Für Methodenteil: "Food intake was calculated as the difference between pre and post weights. Post values of zero indicated complete consumption. Plausibility checks confirmed that post-task weights never exceeded pre-task weights."

### Merge QC:

Alle drei Outputs sollten leer sein.

```{r}
# ============================================================
# Merge QC 3: Verify uniqueness of join keys in right tables
# ============================================================

# planned_condition must have unique fastress_id plus session
planned_condition |>
  count(fastress_id, session) |>
  filter(n > 1)

# blood markers selected table must have unique fastress_id plus session
blood_all |>
  select(fastress_id, session, ketones_pre, glucose_pre, ketones_post, glucose_post) |>
  count(fastress_id, session) |>
  filter(n > 1)

# survey_person must have unique fastress_id
survey_person |>
  count(fastress_id) |>
  filter(n > 1)
```

Für den Methodenteil: “Outcome variables were computed independently of experimental condition. Metabolic state (fasted vs. satiated) was subsequently coded at the session level, accounting for the randomized order of experimental sessions.”

das ist der zentraler Analysedatensatz:

```{r}
# ============================================================
# Build final session-level analysis dataset
# ============================================================

analysis_session <- food_session_raw_kcal |>
  left_join(planned_condition, by = c("fastress_id", "session")) |>
  left_join(
    blood_all |>
      select(
        fastress_id,
        session,
        ketones_pre,
        glucose_pre,
        ketones_post,
        glucose_post
      ),
    by = c("fastress_id", "session")
  ) |>
  left_join(
    hunger_long,
    by = c("fastress_id", "session")
  )

# Grundlegende Qualitätschecks
analysis_session |>
  summarise(
    n_rows = n(),
    n_ids = n_distinct(fastress_id),
    n_missing_condition = sum(is.na(planned_condition))
  )

analysis_session |> count(session, planned_condition)

```

### Check nach dem Join von planned_condition und blood_all

-   n_rows und n_pairs sollten gleich sein

-   Der zweite Output muss leer sein

```{r}
# ============================================================
# Merge QC: Check for row inflation after joining condition and blood
# ============================================================

# Expected: one row per participant and session
# If any fastress_id plus session appears more than once, a join created duplicates

analysis_session |>
  summarise(
    n_rows = n(),
    n_ids = n_distinct(fastress_id),
    n_pairs = n_distinct(paste(fastress_id, session))
  )

# This must be empty. If not, you have duplicate keys on the right side table
analysis_session |>
  count(fastress_id, session) |>
  filter(n > 1)
```

## Merge Trait Moderatoren in analysis_session + Zentrierung

```{r}
# ============================================================
# Merge Trait Moderatoren in analysis_session + Zentrierung
# ============================================================

analysis_session <- analysis_session |>
  left_join(survey_person, by = "fastress_id") |>
  mutate(
    subject = factor(fastress_id),
    session = factor(session, levels = c("T1", "T2")),
    planned_condition = factor(planned_condition, levels = c("satiated", "fasted")),

    srs_c = as.numeric(scale(srs_mean, center = TRUE, scale = FALSE)),
    sses_c = as.numeric(scale(sses_mean, center = TRUE, scale = FALSE)),
  cerq_adaptive_c = as.numeric(scale(cerq_adaptive_mean, center = TRUE, scale = FALSE)),
cerq_maladaptive_c = as.numeric(scale(cerq_maladaptive_mean, center = TRUE, scale = FALSE)),
    stadit_c = as.numeric(scale(stadit_trait_anxiety, center = TRUE, scale = FALSE)),
    edeq_restraint_c = as.numeric(scale(edeq_restraint, center = TRUE, scale = FALSE))
  )


names(survey_person)
names(analysis_session)

# ============================================================
# QC: zentrale Numerics wirklich numeric
# ============================================================

analysis_session |>
  summarise(
    total_kcal_type = paste(class(total_kcal), collapse = ","),
    high_kcal_type = paste(class(high_kcal), collapse = ","),
    low_kcal_type = paste(class(low_kcal), collapse = ","),
    prop_high_kcal_type = paste(class(prop_high_kcal), collapse = ","),
    ketones_pre_type = paste(class(ketones_pre), collapse = ","),
    glucose_pre_type = paste(class(glucose_pre), collapse = ","),
    srs_type = paste(class(srs_mean), collapse = ",")
  )


# QC: sind Traits jetzt im Analysedatensatz
analysis_session |>
  summarise(
    n_ids = n_distinct(fastress_id),
    n_srs = sum(!is.na(srs_mean)),
    n_sses = sum(!is.na(sses_mean)),
    n_stadit = sum(!is.na(stadit_trait_anxiety))
  )


```

### Check for row inflation after joining survey traits

-   n_rows und n_pairs sollten gleich sein

-   Der zweite Output muss leer sein

```{r}
# ============================================================
# Merge QC: Check for row inflation after joining survey traits
# ============================================================

# Expected: still one row per participant and session

analysis_session |>
  summarise(
    n_rows = n(),
    n_ids = n_distinct(fastress_id),
    n_pairs = n_distinct(paste(fastress_id, session))
  )

# This must be empty
analysis_session |>
  count(fastress_id, session) |>
  filter(n > 1)
```

## Missingness Reporting

### Session-Level

```{r}
# ============================================================
# Missingness Report: Session level (analysis_session)
# ============================================================

# This block creates a compact overview of missing values in key variables.
# It helps reporting the analysis sample and data completeness transparently.

missing_session <- analysis_session |>
  summarise(
    n_rows = n(),
    n_ids = n_distinct(fastress_id),

    # Design variable
    n_missing_planned_condition = sum(is.na(planned_condition)),

    # Food outcomes
    n_missing_total_kcal = sum(is.na(total_kcal)),
    n_missing_prop_high_kcal = sum(is.na(prop_high_kcal)),

    # Blood markers (pre values used most often descriptively)
    n_missing_ketones_pre = sum(is.na(ketones_pre)),
    n_missing_glucose_pre = sum(is.na(glucose_pre)),

    # Trait moderators (person level merged into session table)
    n_missing_srs = sum(is.na(srs_mean)),
    n_missing_sses = sum(is.na(sses_mean)),
    n_missing_stadit = sum(is.na(stadit_trait_anxiety)),
    n_missing_edeq = sum(is.na(edeq_restraint)),
    n_missing_cerq_adaptive = sum(is.na(cerq_adaptive_mean)),
    n_missing_cerq_maladaptive = sum(is.na(cerq_maladaptive_mean))
  )

missing_session
```

## Person-Level

```{r}
# ============================================================
# Missingness Report: Person level availability and paired sample
# ============================================================

# This block shows how many participants have one vs two sessions
# and how many have complete paired data for within-subject models.

availability_person <- analysis_session |>
  distinct(fastress_id, session) |>
  count(fastress_id, name = "n_sessions") |>
  count(n_sessions)

availability_person

# Define paired sample: participants with both sessions AND valid planned_condition AND food outcome
paired_ids <- analysis_session |>
  filter(!is.na(planned_condition), !is.na(total_kcal)) |>
  distinct(fastress_id, session) |>
  count(fastress_id, name = "n_sessions") |>
  filter(n_sessions == 2) |>
  pull(fastress_id)

# Summary for paired sample
paired_summary <- analysis_session |>
  filter(fastress_id %in% paired_ids) |>
  summarise(
    n_rows = n(),
    n_ids = n_distinct(fastress_id),
    n_sessions = n_distinct(session)
  )

paired_summary
```

## Define Sample

```{r}
# ============================================================
# Analysis samples: explicit objects for later models
# ============================================================

# Session-level sample: all available sessions with food outcome and planned condition
analysis_session_sample <- analysis_session |>
  filter(!is.na(planned_condition), !is.na(total_kcal))

# Paired within-subject sample: only participants with both sessions in the session-level sample
analysis_paired_sample <- analysis_session_sample |>
  distinct(fastress_id, session) |>
  count(fastress_id, name = "n_sessions") |>
  filter(n_sessions == 2) |>
  pull(fastress_id) |>
  (\(ids) analysis_session_sample |> filter(fastress_id %in% ids))()

# Quick sanity checks
analysis_session_sample |>
  summarise(n_rows = n(), n_ids = n_distinct(fastress_id))

analysis_paired_sample |>
  summarise(n_rows = n(), n_ids = n_distinct(fastress_id))
```

# Save cleaned datasets

```{r}
# ============================================================
# Save cleaned datasets for analysis
# ============================================================

cat("Cleaning file rendered at:", Sys.time(), "\n")

dir.create("data_clean", showWarnings = FALSE)

saveRDS(analysis_session, "data_clean/analysis_session.rds")
saveRDS(condition_check, "data_clean/condition_check.rds")
saveRDS(stress_indices_per_session, "data_clean/stress_indices_per_session.rds")
saveRDS(stress_person, "data_clean/stress_person.rds")


```
