---
title: "FASTRESS 02 Analysis"
format: 
  # uncomment below to transform into html presentation/document. other options: - powerpoint "pptx:" or - pdf document "pdf:" 
  # revealjs:
  #   slide-number: true
  #   theme: default   # simple, default, dark
  html:
    code-fold: true
    embed-resources: true # makes html self contained, including images etc.
    footer: "Project name"
    number-sections: true
    number-depth: 4
    toc: true
    toc-depth: 3
    toc-expand: 3
    toc-location: left
    toc-title: Contents
editor: visual
---

# Preparation

## Data import

```{r}
#| echo: false
#| warning: false

options(scipen = 999)
parse_num <- function(x) {
  readr::parse_number(stringr::str_replace(as.character(x), ",", "."))
}

library(dplyr)
library(tidyr)
library(stringr)
library(tibble)
library(ggplot2)
library(lme4)
library(lmerTest)
library(readr)
library(flextable)  # tables output
library(gtsummary)  # tables
library(broom.mixed)

analysis_session <- readRDS("data_clean/analysis_session.rds")
analysis_session_sample <- readRDS("data_clean/analysis_session_sample.rds")
analysis_paired_main <- readRDS("data_clean/analysis_paired_main.rds")
survey_person <- readRDS("data_clean/survey_person.rds")
condition_check <- readRDS("data_clean/condition_check.rds")
stress_person <- readRDS("data_clean/stress_person.rds")
stress_indices_per_session <- readRDS("data_clean/stress_indices_per_session.rds")

blood_person <- readRDS("data_clean/blood_person.rds")
education_person <- readRDS("data_clean/education_person.rds")

# Global options
knitr::opts_chunk$set(echo=FALSE, warning=FALSE, message=FALSE)

# ggplot theme 
s <- 20 # size
sh <- c(21, 2) # shapes
# create theme
theme_main <- theme_classic(base_size = s) + # minimal, gdocs
  theme(
    # panel.grid.major = element_line(),
    legend.position = "bottom",
    strip.background = element_blank(),   # Remove background of facet label area
    strip.text = element_text(face = "bold")  # Customize text appearance
  )
# set theme
ggplot2::theme_set(theme_main)

model_fixed_table <- function(model, digits = 3) {
  broom.mixed::tidy(model, effects = "fixed", conf.int = TRUE) |>
    mutate(across(where(is.numeric), ~ round(.x, digits))) |>
    flextable() |>
    autofit()
}


```

## Import checks

```{r}
#| include: false
stopifnot("subject" %in% names(analysis_session))
stopifnot(is.factor(analysis_session$subject))
stopifnot("planned_condition" %in% names(analysis_session))

```

# Analysis sample setup

-   `dat_main = fixed main sample from the cleaning script`

-   `ids_complete = exactly those individuals from this main sample`

-   `dat_main_final = the same dataset plus order_group`

## **Main sample**

Create fixed analysis samples

```{r}
# ============================================================
# Analyse Setup: fixes Hauptsample aus dem Cleaning-Skript
# ============================================================

# Main paired within-subject analysis sample
dat_main <- analysis_paired_main

# IDs des finalen Hauptsamples
ids_complete <- dat_main |>
  distinct(fastress_id) |>
  pull(fastress_id)

# QC
dat_main |>
  group_by(fastress_id) |>
  summarise(
    n_rows = n(),
    n_sessions = n_distinct(session),
    n_conditions = n_distinct(planned_condition),
    .groups = "drop"
  ) |>
  count(n_rows, n_sessions, n_conditions)

```

## **Sample overview**

```{r}
# ============================================================
# Sample description: Analyse Samples (Sessions und Personen)
# ============================================================

# Gesamt: alle vorhandenen Sessions mit geplanter Condition
analysis_session |>
  summarise(
    n_total_sessions = sum(!is.na(planned_condition)),
    n_total_persons  = n_distinct(fastress_id[!is.na(planned_condition)])
  )

# Designkonformes Hauptsample: complete cases (2 Sessions pro Person) + Outcome vorhanden
dat_main |>
  summarise(
    n_sessions = n(),
    n_persons  = n_distinct(fastress_id)
  )

# Zusatz: wie viele complete cases wurden identifiziert (Personenebene)
tibble(
  n_complete_persons = length(ids_complete)
)

# Tabelle für Ergebnisteil
dat_main |>
  group_by(planned_condition) |>
  summarise(
    n_sessions = n(),
    n_persons = n_distinct(fastress_id),
    .groups = "drop"
  )

```

# Order and carryover

## Inspect session order structure

Check whether the order of the conditions is relevant:

-   whether participants were fasting or satiated first

-   whether order has a main effect

-   whether order moderates the effect of planned_condition

## Crossover check

Verify crossover structure

```{r}
dat_main |>
  distinct(fastress_id, session, planned_condition) |>
  count(fastress_id) |>
  count(n)

dat_main |>
  count(session, planned_condition)

```

## Order variable

```{r}
order_tbl <- dat_main |>
  select(fastress_id, session, planned_condition) |>
  mutate(planned_condition = as.character(planned_condition)) |>
  distinct() |>
  pivot_wider(
    names_from = session,
    values_from = planned_condition
  ) |>
  mutate(
    order_group = case_when(
      T1 == "fasted" ~ "fasted_first",
      T1 == "satiated" ~ "satiated_first",
      TRUE ~ NA_character_
    ),
    order_group = factor(order_group, levels = c("satiated_first", "fasted_first"))
  )


order_tbl |> count(order_group)

```

## Merge order

Merge order variable into the main sample

```{r}
dat_main_order <- dat_main |>
  left_join(order_tbl |> select(fastress_id, order_group), by = "fastress_id")

# ============================================================
# QC: Jede Person muss beide Conditions haben
# ============================================================

dat_main_order |>
  group_by(fastress_id) |>
  summarise(
    n_sessions = n_distinct(session),
    n_conditions = n_distinct(planned_condition),
    .groups = "drop"
  ) |>
  count(n_sessions, n_conditions)

# Erwartung: 
# n_sessions = 2 -> Jede Person hat zwei Sessions
# n_condiriona = 2 -> Jede Person hat einmal fasted und einmal satiated

dat_main_order |>
  summarise(
    n_rows = n(),
    n_ids = n_distinct(fastress_id),
    n_missing_order = sum(is.na(order_group))
  )

dat_main_order |> count(order_group, session, planned_condition)

# ============================================================
# Finaler Hauptdatensatz für Hauptanalysen
# ============================================================

dat_main_final <- dat_main_order

# = From now on, the main models will run using dat_main_final, not dat_main.
```

## Order descriptives

```{r}
dat_main_order |>
  group_by(order_group, planned_condition) |>
  summarise(
    n_obs = n(),
    n_ids = n_distinct(fastress_id),
    total_kcal_M = mean(total_kcal, na.rm = TRUE),
    total_kcal_SD = sd(total_kcal, na.rm = TRUE),
    .groups = "drop"
  )

```

## Order models

Test three models:\
A) a baseline model without order;\
B) plus the main effect of order;\
C) plus the interaction between planned_condition and order_group.

-\> If C does not perform better than B, there is no evidence that the condition effect depends on the order.

```{r}
m_base <- lmer(
  total_kcal ~ planned_condition + (1 | subject),
  data = dat_main_order,
  REML = FALSE
)

m_order_add <- lmer(
  total_kcal ~ planned_condition + order_group + (1 | subject),
  data = dat_main_order,
  REML = FALSE
)

m_order_int <- lmer(
  total_kcal ~ planned_condition * order_group + (1 | subject),
  data = dat_main_order,
  REML = FALSE
)

anova(m_base, m_order_add)
anova(m_order_add, m_order_int)

summary(m_order_int)
confint(m_order_int, method = "Wald")

model_fixed_table(m_order_int)

```

**Interpretation**

If anova(m_order_add, m_order_int) is not significant –\> then there is no evidence that order moderates the condition effect

If anova(m_base, m_order_add) is significant –\> then there is a general difference between fasted_first and satiated_first, independent of condition

# Sample

## Demographics

Demographic characteristics of the final analysis sample

```{r}
# ============================================================
# Demografie: Analyse-Sample (dat_main_final)
# ============================================================

demo_analysis <- dat_main_final |>
  distinct(fastress_id) |>
  left_join(
    blood_person |>
      select(fastress_id, age, sex_male_m_female_f),
    by = "fastress_id"
  ) |>
  left_join(
    education_person |>
      select(fastress_id, education),
    by = "fastress_id"
  )

# # Gesamt N
# N_total <- nrow(demo_analysis)
# 
# # Alter
# age_M   <- mean(demo_analysis$age, na.rm = TRUE)
# age_SD  <- sd(demo_analysis$age, na.rm = TRUE)
# age_min <- min(demo_analysis$age, na.rm = TRUE)
# age_max <- max(demo_analysis$age, na.rm = TRUE)
# 
# # Geschlecht
# gender_tab <- demo_analysis |>
#   count(sex_male_m_female_f) |>
#   mutate(percent = round(n / N_total * 100, 1))
# 
# # Bildung
# edu_tab <- demo_analysis |>
#   count(education) |>
#   mutate(percent = round(n / N_total * 100, 1))
# 
# N_total
# age_M
# age_SD
# age_min
# age_max
# gender_tab
# edu_tab

demo_analysis |> 
  tbl_summary(
    type = list(age ~ "continuous"),
    statistic = list(
      all_continuous() ~ "{mean} ({sd}), [{min}, {max}]",
      all_categorical() ~ "{n} ({p}%)"
    ),
    digits = list(all_continuous() ~ c(2,2,2,2)),
    missing_text = "(missing)", 
    include = -fastress_id  # remove subject from tested variables 
  ) %>%
  bold_labels()
```

# Assumptions

## Paired comparisons

```{r}
# ============================================================
# Helper function: Voraussetzungen gepaarter t Tests
# ============================================================

check_paired_t <- function(x, y, label = "difference") {
  d <- x - y
  d <- d[!is.na(d)]

  cat("\n-----------------------------\n")
  cat("Check:", label, "\n")
  cat("-----------------------------\n")

  print(summary(d))
  cat("\nShapiro Wilk Test:\n")
  print(shapiro.test(d))

  boxplot(d, main = paste("Differenzwerte:", label))
  qqnorm(d, main = paste("QQ Plot:", label))
  qqline(d)
}
```

# Manipulation checks

## Stress ratings

```{r}
# ============================================================
# Manipulationcheck Stress: baseline, mild, strong (Session-Level)
# ============================================================

# Nur vollständige Sessions mit allen drei Stresswerten
stress_check_session <- stress_indices_per_session |>
  filter(
    !is.na(baseline_mean),
    !is.na(mild_mean),
    !is.na(strong_mean)
  )

# QC
stress_check_session |>
  summarise(
    n_sessions = n(),
    n_ids = n_distinct(fastress_id)
  )

# Deskriptive Werte
stress_check_session |>
  summarise(
    n_sessions = n(),
    n_ids = n_distinct(fastress_id),
    baseline_M = mean(baseline_mean, na.rm = TRUE),
    baseline_SD = sd(baseline_mean, na.rm = TRUE),
    mild_M = mean(mild_mean, na.rm = TRUE),
    mild_SD = sd(mild_mean, na.rm = TRUE),
    strong_M = mean(strong_mean, na.rm = TRUE),
    strong_SD = sd(strong_mean, na.rm = TRUE)
  )

# Voraussetzungen prüfen: Differenzwerte
check_paired_t(stress_check_session$mild_mean, stress_check_session$baseline_mean, "Stress mild - baseline")
check_paired_t(stress_check_session$strong_mean, stress_check_session$baseline_mean, "Stress strong - baseline")
check_paired_t(stress_check_session$strong_mean, stress_check_session$mild_mean, "Stress strong - mild")

# Gepaarte t-Tests
t.test(
  stress_check_session$mild_mean,
  stress_check_session$baseline_mean,
  paired = TRUE
)

t.test(
  stress_check_session$strong_mean,
  stress_check_session$baseline_mean,
  paired = TRUE
)

t.test(
  stress_check_session$strong_mean,
  stress_check_session$mild_mean,
  paired = TRUE
)

```

## Blood markers

```{r}
# ============================================================
# Manipulationcheck Blutmarker: fasted vs satiated (paired)
# ============================================================

blood_wide <- analysis_session |>
  filter(!is.na(planned_condition)) |>
  select(fastress_id, planned_condition, ketones_pre, glucose_pre) |>
  distinct() |>
  pivot_wider(
    names_from = planned_condition,
    values_from = c(ketones_pre, glucose_pre)
  )

# QC
blood_wide |>
  summarise(
    n_persons = n(),
    n_ketones_paired = sum(!is.na(ketones_pre_fasted) & !is.na(ketones_pre_satiated)),
    n_glucose_paired = sum(!is.na(glucose_pre_fasted) & !is.na(glucose_pre_satiated))
  )

# Werte robust zu numerisch konvertieren
blood_wide <- blood_wide |>
  mutate(
    across(starts_with("ketones_pre"), parse_num),
across(starts_with("glucose_pre"), parse_num)
  )

# Voraussetzungen prüfen
check_paired_t(blood_wide$ketones_pre_fasted, blood_wide$ketones_pre_satiated, "Ketones fasted - satiated")
check_paired_t(blood_wide$glucose_pre_fasted, blood_wide$glucose_pre_satiated, "Glucose fasted - satiated")

# Paired t tests
t.test(blood_wide$ketones_pre_fasted, blood_wide$ketones_pre_satiated, paired = TRUE)
t.test(blood_wide$glucose_pre_fasted, blood_wide$glucose_pre_satiated, paired = TRUE)

```

## Hunger ratings

```{r}
# ============================================================
# Manipulationcheck Hunger: fasted vs satiated (paired)
# ============================================================

hunger_wide <- analysis_session |>
  filter(!is.na(planned_condition), !is.na(hunger_hunger)) |>
  select(fastress_id, planned_condition, hunger_hunger) |>
  distinct() |>
  pivot_wider(
    names_from = planned_condition,
    values_from = hunger_hunger
  )

hunger_wide <- hunger_wide |>
  mutate(
    fasted = parse_num(fasted),
satiated = parse_num(satiated)
  )

# QC
hunger_wide |>
  summarise(
    n_persons = n(),
    n_hunger_paired = sum(!is.na(fasted) & !is.na(satiated))
  )

# Deskriptive Werte
hunger_wide |>
  summarise(
    fasted_M = mean(fasted, na.rm = TRUE),
    fasted_SD = sd(fasted, na.rm = TRUE),
    satiated_M = mean(satiated, na.rm = TRUE),
    satiated_SD = sd(satiated, na.rm = TRUE)
  )

# Voraussetzungen prüfen
check_paired_t(hunger_wide$fasted, hunger_wide$satiated, "Hunger fasted - satiated")

# Paired t test
t.test(hunger_wide$fasted, hunger_wide$satiated, paired = TRUE)


```

# Moderator samples

## Moderator-specific datasets

```{r}
# ============================================================
# Moderator spezifische Samples
# ============================================================

dat_main_srs <- dat_main_final |> filter(!is.na(srs_c))
dat_main_sses <- dat_main_final |> filter(!is.na(sses_c))
dat_main_cerq_adaptive <- dat_main_final |> filter(!is.na(cerq_adaptive_c))
dat_main_cerq_maladaptive <- dat_main_final |> filter(!is.na(cerq_maladaptive_c))
dat_main_stadit <- dat_main_final |> filter(!is.na(stadit_c))
dat_main_edeq <- dat_main_final |> filter(!is.na(edeq_restraint_c))

# RQ2 Sample (kommt erst nach Stress Merge, aber Platzhalter ok)
# dat_rq2 wird später erstellt

```

## Moderator N's

Document sample sizes for moderator analyses

```{r}
# ============================================================
# Dokumentation der Ns
# ============================================================

sample_n <- tibble(
  sample = c(
    "dat_main_final",
    "dat_main_srs",
    "dat_main_sses",
    "dat_main_cerq_adaptive",
    "dat_main_cerq_maladaptive",
    "dat_main_stadit",
    "dat_main_edeq"
  ),
  n_rows = c(
    nrow(dat_main_final),
    nrow(dat_main_srs),
    nrow(dat_main_sses),
    nrow(dat_main_cerq_adaptive),
    nrow(dat_main_cerq_maladaptive),
    nrow(dat_main_stadit),
    nrow(dat_main_edeq)
  ),
  n_ids = c(
    n_distinct(dat_main_final$fastress_id),
    n_distinct(dat_main_srs$fastress_id),
    n_distinct(dat_main_sses$fastress_id),
    n_distinct(dat_main_cerq_adaptive$fastress_id),
    n_distinct(dat_main_cerq_maladaptive$fastress_id),
    n_distinct(dat_main_stadit$fastress_id),
    n_distinct(dat_main_edeq$fastress_id)
  )
)

sample_n |> flextable()
```

## Sample flow overview

```{r}
sample_flow_analysis <- tibble(
  sample = c(
    "analysis_session",
    "ids_complete",
    "dat_main",
    "dat_main_final",
    "dat_main_srs",
    "dat_main_sses",
    "dat_main_cerq_adaptive",
    "dat_main_cerq_maladaptive",
    "dat_main_stadit",
    "dat_main_edeq"
  ),
  n_rows = c(
    nrow(analysis_session),
    length(ids_complete),
    nrow(dat_main),
    nrow(dat_main_final),
    nrow(dat_main_srs),
    nrow(dat_main_sses),
    nrow(dat_main_cerq_adaptive),
    nrow(dat_main_cerq_maladaptive),
    nrow(dat_main_stadit),
    nrow(dat_main_edeq)
  ),
  n_ids = c(
    n_distinct(analysis_session$fastress_id),
    length(ids_complete),
    n_distinct(dat_main$fastress_id),
    n_distinct(dat_main_final$fastress_id),
    n_distinct(dat_main_srs$fastress_id),
    n_distinct(dat_main_sses$fastress_id),
    n_distinct(dat_main_cerq_adaptive$fastress_id),
    n_distinct(dat_main_cerq_maladaptive$fastress_id),
    n_distinct(dat_main_stadit$fastress_id),
    n_distinct(dat_main_edeq$fastress_id)
  )
)

sample_flow_analysis |> flextable()
```

# Preliminary outcome checks

## Distributions

```{r}
# ============================================================
# Outcome checks (Verteilungen, Nullen, Ausreisser)
# ============================================================

# Outcomes, die du prüfen willst
outcomes <- c("total_kcal", "high_kcal", "low_kcal", "prop_high_kcal")

# 8.1 Anteil Nullen pro Outcome (nur Sessions mit Condition)
dat_main_final |>
  summarise(across(all_of(outcomes), ~mean(.x == 0, na.rm = TRUE), .names = "p_zero_{.col}"))

# 8.2 Deskriptive Verteilung (Min, Median, Max, Quantile)
dat_main_final |>
  summarise(across(all_of(outcomes),
                   list(
                     n = ~sum(!is.na(.x)),
                     min = ~min(.x, na.rm = TRUE),
                     p25 = ~quantile(.x, 0.25, na.rm = TRUE),
                     p50 = ~quantile(.x, 0.50, na.rm = TRUE),
                     p75 = ~quantile(.x, 0.75, na.rm = TRUE),
                     p95 = ~quantile(.x, 0.95, na.rm = TRUE),
                     max = ~max(.x, na.rm = TRUE)
                   ),
                   .names = "{.col}_{.fn}"))

# 8.3 Top Ausreisser Sessions anschauen (nach total_kcal)
dat_main_final |>
  arrange(desc(total_kcal)) |>
  select(fastress_id, session, planned_condition, total_kcal, high_kcal, low_kcal, prop_high_kcal) |>
  slice_head(n = 10)

# 8.4 Quick Plots (optional, aber hilfreich)
dat_main_final |>
  ggplot(aes(x = total_kcal)) +
  geom_histogram(bins = 20) +
  facet_wrap(~planned_condition) +
  labs(title = "total_kcal Verteilung nach Condition")

dat_main_final |>
  ggplot(aes(x = planned_condition, y = total_kcal)) +
  geom_boxplot() +
  labs(title = "total_kcal Boxplot nach Condition")

```

## Descriptives

```{r}
# --------------------------------------------------
# Descriptives by planned condition
# --------------------------------------------------

#Alle Sessions: explorativer Überblick (nicht für Hypothesentests)
analysis_session |>
  filter(!is.na(planned_condition)) |>
  group_by(planned_condition) |>
  summarise(
    n_obs = n(),
    n_ids = n_distinct(fastress_id),
    total_kcal_M = mean(total_kcal, na.rm = TRUE),
    total_kcal_SD = sd(total_kcal, na.rm = TRUE),
    high_kcal_M = mean(high_kcal, na.rm = TRUE),
    high_kcal_SD = sd(high_kcal, na.rm = TRUE),
    low_kcal_M = mean(low_kcal, na.rm = TRUE),
    low_kcal_SD = sd(low_kcal, na.rm = TRUE),
    prop_high_M = mean(prop_high_kcal, na.rm = TRUE),
    prop_high_SD = sd(prop_high_kcal, na.rm = TRUE),
    .groups = "drop"
  ) |> 
  flextable()


# Haupttabelle: nur für complete cases des finalen Hauptsamples
dat_main_final |>
  group_by(planned_condition) |>
  summarise(
    n_obs = n(),
    n_ids = n_distinct(fastress_id),
    total_kcal_M = mean(total_kcal, na.rm = TRUE),
    total_kcal_SD = sd(total_kcal, na.rm = TRUE),
    .groups = "drop"
  ) |>
  flextable()
```

# Model specification

## Random effects

First, use a random intercept as the main model

Then test the random slope

-   Only include the random slope if the model is stable

-   no major warnings appear

-   and the fit is visibly better

```{r}

# wenn N genügend gross, prüfen -> sonst weglassen

# ============================================================
# Modellstruktur prüfen: Random Intercept versus Random Slope
# ============================================================

# Vor der finalen Hauptanalyse aktivieren

# m_ri <- lmer(
#   total_kcal ~ planned_condition + order_group + (1 | subject),
#   data = dat_main_final,
#   REML = FALSE
# )

# m_rs <- lmer(
#   total_kcal ~ planned_condition + order_group + (1 + planned_condition || subject),
#   data = dat_main_final,
#   REML = FALSE
# )

# anova_ri_rs <- anova(m_ri, m_rs)
# print(anova_ri_rs)

# summary(m_rs)
# isSingular(m_rs, tol = 1e-4)

use_random_slope <- FALSE

```

## Model helpers

Define reporting functions for mixed models

```{r}
# ============================================================
# Funktionen: report ready Output fuer Mixed Models
# ============================================================

fit_main_effect <- function(dat, outcome, use_random_slope = FALSE) {

  if (use_random_slope) {
    f_m1 <- as.formula(
      paste0(outcome, " ~ planned_condition + order_group + (1 + planned_condition || subject)")
    )
  } else {
    f_m1 <- as.formula(
      paste0(outcome, " ~ planned_condition + order_group + (1 | subject)")
    )
  }

  f_m0 <- as.formula(
    paste0(outcome, " ~ order_group + (1 | subject)")
  )

  m1 <- lmer(f_m1, data = dat, REML = FALSE)
  m0 <- lmer(f_m0, data = dat, REML = FALSE)

  list(m0 = m0, m1 = m1)
}
model_summary_pack <- function(m0, m1, dat, outcome) {

  comp <- anova(m0, m1)
  ci <- confint(m1, method = "Wald")

  beta <- fixef(m1)
  beta_cond <- beta[grep("^planned_condition", names(beta))][1]

  sd_y <- dat |>
    summarise(sd_y = sd(.data[[outcome]], na.rm = TRUE)) |>
    pull(sd_y)

  eff_sd <- beta_cond / sd_y

  list(
    comparison = comp,
    fixed = summary(m1)$coefficients,
    ci = ci,
    eff_sd = eff_sd
  )
}

```

# Main analyses

## Condition effects

```{r}
# ============================================================
# Hauptanalyse: Condition Effekt für alle Outcomes
# ============================================================

results_main <- list()

# ------------------------------------------------------------
# Outcome: total_kcal => RQ1, H1
# ------------------------------------------------------------
m0_total <- lmer(total_kcal ~ order_group + (1 | subject), data = dat_main_final, REML = FALSE)
m1_total <- lmer(total_kcal ~ planned_condition + order_group + (1 | subject), data = dat_main_final, REML = FALSE)

anova(m0_total, m1_total)

results_main[["total_kcal"]] <- list(m0 = m0_total, m1 = m1_total)

# ------------------------------------------------------------
# Outcome: high_kcal
# ------------------------------------------------------------
m0_high <- lmer(high_kcal ~ order_group + (1 | subject), data = dat_main_final, REML = FALSE)
m1_high <- lmer(high_kcal ~ planned_condition + order_group + (1 | subject), data = dat_main_final, REML = FALSE)

anova(m0_high, m1_high)
summary(m1_high)
confint(m1_high, method = "Wald")

results_main[["high_kcal"]] <- list(m0 = m0_high, m1 = m1_high)

# ------------------------------------------------------------
# Outcome: low_kcal
# ------------------------------------------------------------
m0_low <- lmer(low_kcal ~ order_group + (1 | subject), data = dat_main_final, REML = FALSE)
m1_low <- lmer(low_kcal ~ planned_condition + order_group + (1 | subject), data = dat_main_final, REML = FALSE)

anova(m0_low, m1_low)
summary(m1_low)
confint(m1_low, method = "Wald")

results_main[["low_kcal"]] <- list(m0 = m0_low, m1 = m1_low)

# ------------------------------------------------------------
# Outcome: prop_high_kcal
# ------------------------------------------------------------
m0_prop <- lmer(prop_high_kcal ~ order_group + (1 | subject), data = dat_main_final, REML = FALSE)
m1_prop <- lmer(prop_high_kcal ~ planned_condition + order_group + (1 | subject), data = dat_main_final, REML = FALSE)


anova(m0_prop, m1_prop)
summary(m1_prop)
confint(m1_prop, method = "Wald")

results_main[["prop_high_kcal"]] <- list(m0 = m0_prop, m1 = m1_prop)


```

## Session Effects

```{r}
# ============================================================
# Sensitivität: Periodeneffekt von session (T1 vs T2)
# ============================================================

m_period0 <- lmer(
  total_kcal ~ planned_condition + order_group + (1 | subject),
  data = dat_main_final,
  REML = FALSE
)

m_period1 <- lmer(
  total_kcal ~ planned_condition + session + order_group + (1 | subject),
  data = dat_main_final,
  REML = FALSE
)

anova(m_period0, m_period1)
summary(m_period1)
confint(m_period1, method = "Wald")
```

# Moderation analyses

## Moderation helper functions

```{r}
# ============================================================
# Moderationen Schritt fuer Schritt: total_kcal
# ============================================================
# ------------------------------------------------------------
# Mini QC Function: How many complete cases are there in a moderated sample?
# ------------------------------------------------------------
qc_mod_sample <- function(dat, outcome, cond = "planned_condition", mod) {
  dat |>
    summarise(
      n_rows = n(),
      n_ids = n_distinct(fastress_id),
      n_nonmiss_outcome = sum(!is.na(.data[[outcome]])),
      n_nonmiss_cond = sum(!is.na(.data[[cond]])),
      n_nonmiss_mod = sum(!is.na(.data[[mod]])),
      n_complete_for_model = sum(!is.na(.data[[outcome]]) & !is.na(.data[[cond]]) & !is.na(.data[[mod]]))
    )
}

# --------------------------------------------------
# Guard: stop if no complete cases for the moderation model
# --------------------------------------------------
stop_if_no_cases <- function(qc_tbl) {
  n_cc <- qc_tbl$n_complete_for_model[1]
  if (is.na(n_cc) || n_cc == 0) {
    stop("Keine vollstaendigen Faelle fuer dieses Moderationsmodell. Sample ist leer oder hat NAs.")
  }
}


```

### Moderation 1: SRS

m_srs_add = main effect of Condition plus main effect of Moderator

m_srs_int = plus interaction; ANOVA tests whether the interaction provides additional explanatory power

```{r}
# ------------------------------------------------------------
# Moderation 1: SRS (srs_c)
# Outcome: total_kcal
# Sample: dat_main_srs
# RQ2: H2
# ------------------------------------------------------------

qc_mod_sample(dat_main_srs, outcome = "total_kcal", mod = "srs_c")

m_srs_add <- lmer(
  total_kcal ~ planned_condition + srs_c + order_group + (1 | subject),
  data = dat_main_srs,
  REML = FALSE
)

m_srs_int <- lmer(
  total_kcal ~ planned_condition * srs_c + order_group + (1 | subject),
  data = dat_main_srs,
  REML = FALSE
)

anova(m_srs_add, m_srs_int)
summary(m_srs_int)
confint(m_srs_int, method = "Wald")

model_fixed_table(m_srs_int)

```

### Moderation 2: CERQ

Hinweis: CERQ auf 10 setzen

```{r}
# ------------------------------------------------------------
# Moderation 2: CERQ (cerq_c)
# Outcome: total_kcal
# Sample: dat_main_cerq_adaptive
#         dat_main_cerq_maladaptive
# ------------------------------------------------------------

# CERQ adaptive
qc_mod_sample(dat_main_cerq_adaptive, outcome = "total_kcal", mod = "cerq_adaptive_c")

m_cerq_adapt_add <- lmer(
  total_kcal ~ planned_condition + cerq_adaptive_c + order_group + (1 | subject),
  data = dat_main_cerq_adaptive,
  REML = FALSE
)

m_cerq_adapt_int <- lmer(
  total_kcal ~ planned_condition * cerq_adaptive_c + order_group + (1 | subject),
  data = dat_main_cerq_adaptive,
  REML = FALSE
)

anova(m_cerq_adapt_add, m_cerq_adapt_int)
summary(m_cerq_adapt_int)
confint(m_cerq_adapt_int, method = "Wald")

model_fixed_table(m_cerq_adapt_int)

# CERQ maladaptive
qc_mod_sample(dat_main_cerq_maladaptive, outcome = "total_kcal", mod = "cerq_maladaptive_c")

m_cerq_mal_add <- lmer(
  total_kcal ~ planned_condition + cerq_maladaptive_c + order_group + (1 | subject),
  data = dat_main_cerq_maladaptive,
  REML = FALSE
)

m_cerq_mal_int <- lmer(
  total_kcal ~ planned_condition * cerq_maladaptive_c + order_group + (1 | subject),
  data = dat_main_cerq_maladaptive,
  REML = FALSE
)

anova(m_cerq_mal_add, m_cerq_mal_int)
summary(m_cerq_mal_int)
confint(m_cerq_mal_int, method = "Wald")

model_fixed_table(m_cerq_mal_int)


```

### Moderation 3: STADI Trait Anxiety

```{r}
# ------------------------------------------------------------
# Moderation 3: STADI Trait Anxiety (stadit_c)
# Outcome: total_kcal & high_kcal
# Sample: dat_main_stadit
# ------------------------------------------------------------

qc_mod_sample(dat_main_stadit, outcome = "total_kcal", mod = "stadit_c")

m_stadit_add <- lmer(
  total_kcal ~ planned_condition + stadit_c + order_group + (1 | subject),
  data = dat_main_stadit,
  REML = FALSE
)

m_stadit_int <- lmer(
  total_kcal ~ planned_condition * stadit_c + order_group + (1 | subject),
  data = dat_main_stadit,
  REML = FALSE
)

anova(m_stadit_add, m_stadit_int)
summary(m_stadit_int)
confint(m_stadit_int, method = "Wald")

model_fixed_table(m_stadit_int)

# high_kcal
m_stadit_high_add <- lmer(
  high_kcal ~ planned_condition + stadit_c + order_group + (1 | subject),
  data = dat_main_stadit,
  REML = FALSE
)

m_stadit_high_int <- lmer(
  high_kcal ~ planned_condition * stadit_c + order_group + (1 | subject),
  data = dat_main_stadit,
  REML = FALSE
)

anova(m_stadit_high_add, m_stadit_high_int)
summary(m_stadit_high_int)
confint(m_stadit_high_int, method = "Wald")

model_fixed_table(m_stadit_high_int)

```

### Moderation 4: EDEQ & SSES

```{r}
# ------------------------------------------------------------
# Moderation 4: EDEQ Restraint (edeq_restraint_c)
# Outcome: total_kcal
# Sample: dat_main_edeq
# H5: 
# ------------------------------------------------------------

qc_mod_sample(dat_main_edeq, outcome = "total_kcal", mod = "edeq_restraint_c")

m_edeq_add <- lmer(
  total_kcal ~ planned_condition + edeq_restraint_c + order_group + (1 | subject),
  data = dat_main_edeq,
  REML = FALSE
)

m_edeq_int <- lmer(
  total_kcal ~ planned_condition * edeq_restraint_c + order_group + (1 | subject),
  data = dat_main_edeq,
  REML = FALSE
)

anova(m_edeq_add, m_edeq_int)
summary(m_edeq_int)
confint(m_edeq_int, method = "Wald")

model_fixed_table(m_edeq_int)

# ------------------------------------------------------------
# H5b: Stress Eating (SSES)
# Outcome: total_kcal
# Sample: dat_main_sses
# ------------------------------------------------------------

qc_mod_sample(dat_main_sses, outcome = "total_kcal", mod = "sses_c")

m_sses_add <- lmer(
  total_kcal ~ planned_condition + sses_c + order_group + (1 | subject),
  data = dat_main_sses,
  REML = FALSE
)

m_sses_int <- lmer(
  total_kcal ~ planned_condition * sses_c + order_group + (1 | subject),
  data = dat_main_sses,
  REML = FALSE
)

anova(m_sses_add, m_sses_int)
summary(m_sses_int)
confint(m_sses_int, method = "Wald")


model_fixed_table(m_sses_int)

```

## Store models

```{r}
# ============================================================
# Moderationsmodelle speichern
# ============================================================

results_mod_total <- list(
  srs = list(add = m_srs_add, int = m_srs_int),
  sses = list(add = m_sses_add, int = m_sses_int),

  cerq_adapt = list(add = m_cerq_adapt_add, int = m_cerq_adapt_int),
  cerq_mal   = list(add = m_cerq_mal_add,   int = m_cerq_mal_int),

  stadit = list(add = m_stadit_add, int = m_stadit_int),
  edeq   = list(add = m_edeq_add,   int = m_edeq_int)
)


```

## Moderation summary

```{r}
# ============================================================
# Tabelle: Moderations Test (add vs int) für total_kcal
# ============================================================

mod_tests_total <- tibble(
  moderator = c("srs", "sses", "cerq_adapt", "cerq_mal", "stadit", "edeq"),
  p_int = c(
    anova(m_srs_add, m_srs_int)$`Pr(>Chisq)`[2],
    anova(m_sses_add, m_sses_int)$`Pr(>Chisq)`[2],
    anova(m_cerq_adapt_add, m_cerq_adapt_int)$`Pr(>Chisq)`[2],
    anova(m_cerq_mal_add, m_cerq_mal_int)$`Pr(>Chisq)`[2],
    anova(m_stadit_add, m_stadit_int)$`Pr(>Chisq)`[2],
    anova(m_edeq_add, m_edeq_int)$`Pr(>Chisq)`[2]
  )
)

mod_tests_total


```

## FDR correction

Apply false discovery rate correction

```{r}
mod_tests_total <- mod_tests_total |>
  mutate(
    p_fdr = p.adjust(p_int, method = "BH"),
    sig_fdr = p_fdr < 0.05
  )

mod_tests_total |> flextable()
```

# Sensitivity analyses

## Mismatch check

**What:** Test robustness by excluding sessions with mismatches.

**Why:** This demonstrates that the main results are not driven by non-compliance. If I consider only the metabolically consistent sessions, does the main effect still hold?

```{r}
# ============================================================
# Sensitivität: mismatch Flag im finalen Hauptsample
# ============================================================

dat_main2 <- dat_main_final |>
  select(-any_of("measured_condition")) |>
  left_join(
    condition_check |>
      select(fastress_id, session, measured_condition),
    by = c("fastress_id", "session")
  ) |>
  mutate(
    mismatch = !is.na(measured_condition) &
               !is.na(planned_condition) &
               measured_condition != planned_condition
  )

## QC
dat_main2 |>
  summarise(
    n_rows = n(),
    n_ids = n_distinct(fastress_id),
    n_missing_order = sum(is.na(order_group))
  )

# Sensitivität Sample: ohne mismatch Sessions
dat_main_nomismatch <- dat_main2 |>
  filter(mismatch == FALSE | is.na(mismatch)) |>
  group_by(fastress_id) |>
  filter(
    n_distinct(session) == 2,
    n_distinct(planned_condition) == 2
  ) |>
  ungroup()

# QC: prüfen, ob das nomismatch-Sample weiterhin ein vollständiges within-subject Sample ist
dat_main_nomismatch |>
  group_by(fastress_id) |>
  summarise(
    n_rows = n(),
    n_sessions = n_distinct(session),
    n_conditions = n_distinct(planned_condition),
    .groups = "drop"
  ) |>
  count(n_rows, n_sessions, n_conditions)

# Vergleich Basismodell total_kcal
mods_a <- fit_main_effect(dat = dat_main2, outcome = "total_kcal", use_random_slope = use_random_slope)
mods_b <- fit_main_effect(dat = dat_main_nomismatch, outcome = "total_kcal", use_random_slope = use_random_slope)

cat("\nMit allen Sessions:\n")
print(model_summary_pack(mods_a$m0, mods_a$m1, dat_main2, "total_kcal")$fixed)

cat("\nOhne mismatch Sessions:\n")
print(model_summary_pack(mods_b$m0, mods_b$m1, dat_main_nomismatch, "total_kcal")$fixed)

```

## Log transform

Log transformation typically:

-   makes large values less dominant

-   makes the distribution more symmetrical

-   often produces slightly cleaner residuals

**What:** Analyze log1p(total_kcal) as a robustness check. Does my main effect persist if I statistically reduce the skewness of the outcome distribution?

```{r}
# ============================================================
# Sensitivitaet: log1p Transformation
# ============================================================

dat_main_log <- dat_main_final |>
  mutate(total_kcal_log1p = log1p(total_kcal))

mods_log <- fit_main_effect(dat = dat_main_log, outcome = "total_kcal_log1p", use_random_slope = use_random_slope)
pack_log <- model_summary_pack(mods_log$m0, mods_log$m1, dat_main_log, "total_kcal_log1p")

pack_log$comparison
pack_log$fixed
pack_log$ci

```

## Outlier check

```{r}
# ============================================================
# Sensitivität: Ausreisser nach 99 Prozent Quantil
# ============================================================

q99 <- dat_main_final |>
  summarise(q99 = quantile(total_kcal, 0.99, na.rm = TRUE)) |>
  pull(q99)

dat_main_trim <- dat_main_final |>
  mutate(is_outlier99 = total_kcal > q99)

dat_main_no_out <- dat_main_trim |>
  filter(is_outlier99 == FALSE)

mods_full <- fit_main_effect(dat = dat_main_trim, outcome = "total_kcal", use_random_slope = use_random_slope)
mods_trim <- fit_main_effect(dat = dat_main_no_out, outcome = "total_kcal", use_random_slope = use_random_slope)

cat("\nMit Ausreissern:\n")
print(model_summary_pack(mods_full$m0, mods_full$m1, dat_main_trim, "total_kcal")$fixed)

cat("\nOhne Ausreisser 99 Prozent Regel:\n")
print(model_summary_pack(mods_trim$m0, mods_trim$m1, dat_main_no_out, "total_kcal")$fixed)

```

# Plots and diagnostics

## Plots

```{r}
# ============================================================
# Plots: within subject Spaghetti Plot für total_kcal
# ============================================================

dat_main_final |>
  ggplot(aes(x = planned_condition, y = total_kcal, group = subject)) +
  geom_line(alpha = 0.4) +
  geom_point() +
  labs(title = "total_kcal pro Person nach Condition", x = "Condition", y = "total_kcal")


# Interaktions Plot ohne Zusatzpakete, simpel ueber Vorhersagen aus dem Modell:
# ============================================================
# Plots: Interaktion planned_condition mal srs_c als Beispiel
# ============================================================

m_srs_int <- lmer(
  total_kcal ~ planned_condition * srs_c + order_group + (1 | subject),
  data = dat_main_srs,
  REML = FALSE
)

# Grid für Vorhersagen
srs_seq <- seq(
  from = quantile(dat_main_srs$srs_c, 0.05, na.rm = TRUE),
  to   = quantile(dat_main_srs$srs_c, 0.95, na.rm = TRUE),
  length.out = 50
)

pred_grid <- expand.grid(
  planned_condition = levels(dat_main_srs$planned_condition),
  srs_c = srs_seq,
  order_group = levels(dat_main_srs$order_group)[1]
)

pred_grid$order_group <- factor(
  pred_grid$order_group,
  levels = levels(dat_main_srs$order_group)
)

pred_grid$pred <- predict(m_srs_int, newdata = pred_grid, re.form = NA)

pred_grid |>
  as_tibble() |>
  ggplot(aes(x = srs_c, y = pred, linetype = planned_condition)) +
  geom_line(linewidth = 1) +
  labs(
    title = "Vorhersage total_kcal: Condition mal SRS",
    x = "srs_c",
    y = "predicted total_kcal"
  )

```

## Diagnostics

```{r}
# ============================================================
# Modellannahmen und Diagnostics für total_kcal (Hauptmodell)
# ============================================================

m_total <- results_main[["total_kcal"]]$m1

# Residuen vs Fits
plot(m_total, which = 1)

# QQ Plot der Residuen
qqnorm(resid(m_total))
qqline(resid(m_total))

diag_df <- dat_main_final |>
  mutate(
    fitted = fitted(m_total),
    resid = resid(m_total),
    resid_z = as.numeric(scale(resid))
  ) |>
  arrange(desc(abs(resid_z)))

diag_df |>
  select(fastress_id, session, planned_condition, total_kcal, fitted, resid, resid_z) |>
  slice_head(n = 10)

```

## Primary model

```{r}
# ============================================================
# Basismodell report ready (total_kcal)
# ============================================================

# Nullmodell (nur Random Intercept)
m0_total <- results_main[["total_kcal"]]$m0

# Modellvergleich (Likelihood Ratio Test)
m1_total <- results_main[["total_kcal"]]$m1
anova(m0_total, m1_total)

# Prozent CI fuer Fixed Effects
confint(m1_total, method = "Wald")

# Fixed Effects Tabelle kompakt
summary(m1_total)

model_fixed_table(m1_total)

# Effektgrösse: Condition Effekt in SD Einheiten (bezogen auf dat_main)
sd_total <- dat_main_final |>
  summarise(sd_total = sd(total_kcal, na.rm = TRUE)) |>
  pull(sd_total)

beta_cond <- fixef(m1_total)[grep("^planned_condition", names(fixef(m1_total)))][1]
beta_cond / sd_total

```

# Export

## Save final outputs

```{r}
# # --------------------------------------------------
# # Final sanity checks before export
# # --------------------------------------------------
# 
# stopifnot(exists("dat_main"))
# stopifnot(exists("results_main"))
# stopifnot(exists("results_mod_total"))
# stopifnot(nrow(dat_main) > 0)
# 
# 
# # ============================================================
# # Export: zentrale Outputs speichern
# # ============================================================
# 
# dir.create("outputs", showWarnings = FALSE)
# 
# # Daten
# saveRDS(analysis_session, "outputs/analysis_session.rds")
# saveRDS(dat_main, "outputs/dat_main.rds")
# saveRDS(dat_main_final, "outputs/dat_main_final.rds")
# write_csv(sample_n, "outputs/sample_n.csv")
# 
# # Modelle
# saveRDS(results_main, "outputs/results_main.rds")
# saveRDS(results_mod_total, "outputs/results_mod_total.rds")
# 
# # Tabellen
# write_csv(mod_tests_total, "outputs/mod_tests_total.csv")
# 
# # Session Info
# sink("outputs/session_info.txt")
# sessionInfo()
# sink()

```
