---
title: "Master's Thesis Analysis"
author: "Lisa"
format: html

---

# Preparation

```{r}
# #install.packages("readr")      # schnelles, robustes Einlesen von csv Dateien
# #install.packages("readxl")     # Einlesen von xlsx Dateien
# #install.packages("dplyr")      # Datenmanipulation
# #install.packages("tidyr")      # Umformen von wide zu long, pivot Funktionen
# install.packages("stringr")    # robuste String Bearbeitung
# install.packages("janitor")
# install.packages("forcats")    # sauberes Faktor Handling
# install.packages("purrr")      # funktionale Programmierung
# install.packages("tibble")     # moderne Datenframes mit besserer Ausgabe
# install.packages("ggplot2")    # Visualisierungen
# install.packages("lme4")       # lineare gemischte Modelle
# install.packages("lmerTest")   # p Werte und Tests fuer lmer Modelle

library(readr)      # schnelles, robustes Einlesen von csv Dateien
library(readxl)     # Einlesen von xlsx Dateien
library(dplyr)      # Datenmanipulation
library(tidyr)      # Umformen von wide zu long, pivot Funktionen
library(stringr)    # robuste String Bearbeitung
library(janitor)    # saubere Spaltennamen und Datenchecks
library(forcats)    # sauberes Faktor Handling
library(purrr)      # funktionale Programmierung
library(tibble)     # moderne Datenframes mit besserer Ausgabe
library(ggplot2)    # Visualisierungen
library(lme4)       # lineare gemischte Modelle
library(lmerTest)   # p Werte und Tests fuer lmer Modelle


valid_id_pattern <- "^sub-\\d+$"

```

Read data
Ich importiere jede Datei einzeln, mache die Spalten maschinenlesbar und erzeuge explizit eine Session Variable, damit ich spaeter sauber zwischen Messzeitpunkt und Bedingung unterscheiden kann.

```{r}

food_t1 <- read_csv(
  "FASTRESS_measures-food(session T1).csv",
  show_col_types = FALSE,
  col_types = cols(
    .default = col_double(),
    `FASTRESS-ID` = col_character())) |>
  clean_names() |>
  mutate(session = "T1")


food_t2 <- read_csv("FASTRESS_measures-food(session T2).csv", show_col_types = FALSE,
  col_types = cols(
    .default = col_double(),
    `FASTRESS-ID` = col_character())) |>
  clean_names() |>
  mutate(session = "T2")

stress_t1 <- read_csv("FASTRESS_measures-stress-mri(session T1).csv",  show_col_types = FALSE,
  col_types = cols(
    .default = col_double(),
    `FASTRESS-ID` = col_character())) |>
  clean_names() |>
  mutate(session = "T1")

stress_t2 <- read_csv("FASTRESS_measures-stress-mri(session T2).csv",  show_col_types = FALSE,
  col_types = cols(
    .default = col_double(),
    `FASTRESS-ID` = col_character())) |>
  clean_names() |>
  mutate(session = "T2")


food_t1 |> select(fastress_id) |> slice_head(n = 10)
food_t1 |>
  summarise(
    n_rows = n(),
    n_id_na = sum(is.na(fastress_id)),
    n_unique_id = n_distinct(fastress_id, na.rm = TRUE)
  )
food_t1 |> count(fastress_id) |> slice_head(n = 10)



```

Leere Zeilen entfernen: Zeilen ohne ID entfernen
Erwartung jetzt:
n_rows = 17
n_id_na = 0
n_unique_id = 17

macht folgendes in einem Schritt: 
entfernt NA
entfernt leere IDs
entfernt Beispielpersonen
entfernt alles, was nicht dem echten ID-Format entspricht
```{r}

## --------------------------------------------------
## Remove non-valid example rows and empty IDs
## --------------------------------------------------


food_t1 <- food_t1 |>
  mutate(fastress_id = str_to_lower(fastress_id)) |>
  filter(!is.na(fastress_id),
         str_detect(fastress_id, valid_id_pattern))

food_t2 <- food_t2 |>
  mutate(fastress_id = str_to_lower(fastress_id)) |>
  filter(!is.na(fastress_id),
         str_detect(fastress_id, valid_id_pattern))

stress_t1 <- stress_t1 |>
  mutate(fastress_id = str_to_lower(fastress_id)) |>
  filter(!is.na(fastress_id),
         str_detect(fastress_id, valid_id_pattern))

stress_t2 <- stress_t2 |>
  mutate(fastress_id = str_to_lower(fastress_id)) |>
  filter(!is.na(fastress_id),
         str_detect(fastress_id, valid_id_pattern))


food_t1 |> summarise(
  n_rows = n(),
  n_unique_id = n_distinct(fastress_id)
)

food_t1 |> distinct(fastress_id)

#wenn ich hier nur sub-xxx sehe ist alle korrekt

```
Satz für MA: “Non-valid example entries contained in the raw data files were removed prior to data processing based on the predefined participant ID format.”

## ID Check
-> prüfen, ob jede Person genau einmal pro Datei vorkommt.

```{r}
food_t1 |> count(fastress_id) |> filter(n > 1)
food_t2 |> count(fastress_id) |> filter(n > 1)

stress_t1 |> count(fastress_id) |> filter(n > 1)
stress_t2 |> count(fastress_id) |> filter(n > 1)

```
Alle Zeilen sind leer -> Struktur stimmt! 
Satz für Masterarbeit: "It has been verified that there is exactly one observation per person and session."

## Manipulation check: Stress ratings

stress_all = T1 und T2 untereinander
danach checkst du:
gibt es Duplikate pro Person pro Session?
haben Personen 1 oder 2 Sessions?
```{r}
# --------------------------------------------------
# Stress data: build RAW dataset across sessions
# --------------------------------------------------

stress_all <- bind_rows(stress_t1, stress_t2)

# Quick QC: rows and unique IDs
stress_all |>
  summarise(
    n_rows = n(),
    n_unique_id = n_distinct(fastress_id),
    n_sessions = n_distinct(session)
  )

# Check: one row per person x session (should be empty)
stress_all |>
  count(fastress_id, session) |>
  filter(n > 1)

# Overview: how many sessions per person exist
stress_all |>
  distinct(fastress_id, session) |>
  count(fastress_id) |>
  count(n)

```

Manipulation check: 
Goal: show Strong > Mild (and optionally Strong > Baseline)
Uses complete cases across sessions (participants with T1 and T2),
but does NOT split the test by session.

```{r}

# 2) Keep participants with data in BOTH sessions (stable paired sample)
stress_ids_complete <- stress_all |>
  distinct(fastress_id, session) |>
  count(fastress_id, name = "n_sessions") |>
  filter(n_sessions == 2) |>
  pull(fastress_id)

stress_all_complete <- stress_all |>
  filter(fastress_id %in% stress_ids_complete)

# 3) Define relevant stress rating columns (based on your actual column names)
baseline_cols <- names(stress_all_complete) |>
  str_subset("(?i)(baseline|before_run).*general")

mild_cols <- names(stress_all_complete) |>
  str_subset("(?i)stress_after_run_\\d+_mild$")

strong_cols <- names(stress_all_complete) |>
  str_subset("(?i)stress_after_run_\\d+_strong$")

# Safety checks: make sure columns were found
stopifnot(length(mild_cols) > 0, length(strong_cols) > 0)

# Baseline can be optional (depends on your dataset); if none found, we skip baseline tests
has_baseline <- length(baseline_cols) > 0

# 4) Compute indices per person x session
stress_cols_all <- c(baseline_cols, mild_cols, strong_cols)

# Matrix der relevanten Spalten (numerisch)
X_all <- stress_all_complete |>
  select(all_of(stress_cols_all)) |>
  mutate(across(everything(), as.numeric)) |>
  as.matrix()

missing_prop <- rowMeans(is.na(X_all))

# Mild und Strong
X_mild <- stress_all_complete |>
  select(all_of(mild_cols)) |>
  mutate(across(everything(), as.numeric)) |>
  as.matrix()

X_strong <- stress_all_complete |>
  select(all_of(strong_cols)) |>
  mutate(across(everything(), as.numeric)) |>
  as.matrix()

mild_mean   <- rowMeans(X_mild, na.rm = TRUE)
strong_mean <- rowMeans(X_strong, na.rm = TRUE)

# Baseline optional
if (has_baseline) {
  X_base <- stress_all_complete |>
    select(all_of(baseline_cols)) |>
    mutate(across(everything(), as.numeric)) |>
    as.matrix()
  baseline_mean <- rowMeans(X_base, na.rm = TRUE)
} else {
  baseline_mean <- rep(NA_real_, nrow(stress_all_complete))
}

stress_indices_per_session <- stress_all_complete |>
  transmute(
    fastress_id,
    session,
    missing_prop = missing_prop,
    baseline_mean = baseline_mean,
    mild_mean = mild_mean,
    strong_mean = strong_mean,
    delta_strong_mild = strong_mean - mild_mean,
    delta_strong_baseline = if (has_baseline) strong_mean - baseline_mean else NA_real_
  )

# 5. Manipulationcheck Stress: strong > mild (paired, Personenebene)
# Jede Person genau einmal: Mittelwert über beide Sessions

stress_person <- stress_indices_per_session |>
  group_by(fastress_id) |>
  summarise(
    mild_mean_person = mean(mild_mean, na.rm = TRUE),
    strong_mean_person = mean(strong_mean, na.rm = TRUE),
    .groups = "drop"
  ) |>
  filter(!is.na(mild_mean_person), !is.na(strong_mean_person))

# Deskriptives
stress_person |>
  summarise(
    n_persons = n(),
    mild_M = mean(mild_mean_person, na.rm = TRUE),
    mild_SD = sd(mild_mean_person, na.rm = TRUE),
    strong_M = mean(strong_mean_person, na.rm = TRUE),
    strong_SD = sd(strong_mean_person, na.rm = TRUE)
  )

# Paired t test: strong > mild
t.test(stress_person$strong_mean_person, stress_person$mild_mean_person, paired = TRUE)


# Optional: baseline comparison (only if baseline columns exist)
if (has_baseline) {
  stress_overall2 <- stress_indices_per_session |>
    filter(!is.na(baseline_mean), !is.na(strong_mean))

  stress_overall2 |>
    summarise(
      n_obs = n(),
      baseline_M = mean(baseline_mean, na.rm = TRUE),
      baseline_SD = sd(baseline_mean, na.rm = TRUE),
      strong_M = mean(strong_mean, na.rm = TRUE),
      strong_SD = sd(strong_mean, na.rm = TRUE),
      delta_SB_M = mean(delta_strong_baseline, na.rm = TRUE),
      delta_SB_SD = sd(delta_strong_baseline, na.rm = TRUE)
    )

  t.test(stress_overall2$strong_mean, stress_overall2$baseline_mean, paired = TRUE)
}

```
Für den Methodenteil: 
"A manipulation check was conducted to verify the effectiveness of the stress induction. Subjective stress ratings were assessed during baseline, mild, and strong stress conditions. Mean stress ratings were computed across multiple task runs. For the manipulation check, stress ratings during strong stress conditions were compared to mild stress conditions and baseline ratings."

# Data preparation

1. Food Dateien zusammenführen 

```{r}
# --------------------------------------------------
# Combine food data across sessions (RAW base)
# --------------------------------------------------

food_all <- bind_rows(food_t1, food_t2)

# Quick overview: how many sessions per person exist in food data
food_all |>
  distinct(fastress_id, session) |>
  count(fastress_id) |>
  count(n)

```

```{r}
# ============================================================
# Food intake processing: RAW (all available sessions)
# ============================================================

food_long_raw <- food_all |>
  pivot_longer(
    cols = ends_with(c("_g_pre", "_g_post")),
    names_to = "variable",
    values_to = "grams"
  ) |>
  mutate(
    grams = as.numeric(grams),
    phase = if_else(str_detect(variable, "_g_pre$"), "pre", "post"),
    item  = str_remove(variable, "_g_(pre|post)$")
  ) |>
  select(fastress_id, session, item, phase, grams) |>
  pivot_wider(
    names_from = phase,
    values_from = grams
  ) |>
  mutate(
    pre = as.numeric(pre),
    post = as.numeric(post),
    consumed_g = pre - post,
    flag_negative = consumed_g < 0,
    consumed_g_clean = if_else(consumed_g < 0, NA_real_, consumed_g)
  )

# Plausibility check
food_long_raw |> count(flag_negative)


food_session_raw <- food_long_raw |>
  group_by(fastress_id, session) |>
  summarise(
    total_g = sum(consumed_g_clean, na.rm = TRUE),
    n_items = n(),
    n_flagged = sum(flag_negative == TRUE, na.rm = TRUE),
    .groups = "drop")

food_session_raw |> count(session)
summary(food_session_raw$total_g)

# ============================================================
# Food QC: check extreme values (session totals)
# ============================================================

food_session_raw |>
  summarise(
    p0 = min(total_g, na.rm = TRUE),
    p25 = quantile(total_g, 0.25, na.rm = TRUE),
    p50 = quantile(total_g, 0.50, na.rm = TRUE),
    p75 = quantile(total_g, 0.75, na.rm = TRUE),
    p95 = quantile(total_g, 0.95, na.rm = TRUE),
    p99 = quantile(total_g, 0.99, na.rm = TRUE),
    p100 = max(total_g, na.rm = TRUE)
  )

food_session_raw |>
  arrange(desc(total_g)) |>
  slice_head(n = 5)


# ============================================================
# Food intake processing: COMPLETE cases (T1 and T2 available)
# ============================================================

food_ids_complete <- food_all |>
  distinct(fastress_id, session) |>
  count(fastress_id, name = "n_sessions") |>
  filter(n_sessions == 2) |>
  pull(fastress_id)

food_session_complete <- food_session_raw |>
  filter(fastress_id %in% food_ids_complete)

```
beides: raw & complete, ohne Daten zu verlieren

Long format bedeutet: eine Zeile = eine Beobachtungseinheit
Statt viele Messungen in vielen Spalten zu haben, stehen sie untereinander in wenigen Spalten. 
- ein Item
- zu einem Zeitpunkt
- für eine Person

Merksatz für MA Methoden: „Food intake data were reshaped into long format to compute item level consumption before aggregation to the session level.“

1. Spaltennamen der Food Items prüfen
2. Food Daten von wide zu long umformatieren ($ sagt:Muster muss am Ende des Strings stehen.)
3. kontrollieren, ob das Format stimmt (also ob ich jetzt columns habe)
4. konsumierte Gramm berechnen


### Pausibility Check

“Food intake was calculated as the difference between the weight of each item before and after the task. Plausibility was ensured by verifying that no post-task weight exceeded the pre-task weight; no negative intake values were observed.”
“Outcome variables were computed prior to statistical analyses in order to identify implausible values and ensure data quality. Plausibility checks were based on predefined criteria rather than hypothesis testing. No implausible values were identified for food intake.”

Interpretation: 60 Zeilen -> 0 davon haben einen negativen Kennwert -> kein Item ist unplausibel
- Consumed_g = Rohwert
- Consumed_g_clean = bereinigter Wert (negative = NA)
-> keine negativen Werte vorhanden, deshlab -> clean = raw


## Import additional datasets: Blood Sampling                  

In addition to food intake and stress ratings, questionnaire data and blood sampling data were imported to enable manipulation checks and the computation of psychological moderator variables.


```{r}

# --------------------------------------------------
# Import anthropo + blood sampling data (T1/T2)
# --------------------------------------------------

blood_t1 <- read_csv(
  "FASTRESS_measures-anthropo-blood(session T1).csv",
  show_col_types = FALSE
) |>
  clean_names() |>
  mutate(session = "T1") |>
  select(!starts_with("x")) |>
  select(!starts_with("dot_dot_dot")) |>
  select(!matches("^\\.\\.\\.")) |>
 mutate(fastress_id = str_to_lower(fastress_id)) |>
filter(!is.na(fastress_id),
       str_detect(fastress_id, valid_id_pattern))


blood_t2 <- read_csv(
  "FASTRESS_measures-anthropo-blood(session T2).csv",
  show_col_types = FALSE
) |>
  clean_names() |>
  mutate(session = "T2") |>
  select(!starts_with("x")) |>
  select(!starts_with("dot_dot_dot")) |>
  select(!matches("^\\.\\.\\.")) |>
 mutate(fastress_id = str_to_lower(fastress_id)) |>
filter(!is.na(fastress_id),
       str_detect(fastress_id, valid_id_pattern))


# Quick QC
blood_t1 |> summarise(n_rows = n(), n_unique_id = n_distinct(fastress_id))
blood_t2 |> summarise(n_rows = n(), n_unique_id = n_distinct(fastress_id))

blood_t1 |> count(fastress_id) |> filter(n > 1)
blood_t2 |> count(fastress_id) |> filter(n > 1)

# --------------------------------------------------
# Combine blood data across sessions
# --------------------------------------------------

blood_all <- bind_rows(blood_t1, blood_t2)

blood_all |>
  distinct(fastress_id, session) |>
  count(session)

blood_all |>
  count(fastress_id, session) |>
  filter(n > 1)



```
### Metabolic manipulation check (blood markers)

#### Define metabolic condition per session (fasted vs satiated)

Jede Person × Session bekommt eine eindeutige Bedingung:
-> fasted
-> satiated
Unabhängig von Session-Reihenfolge, da diese randomisiert war


“For female participants, menstrual cycle phase was monitored and considered during study scheduling. Due to limited statistical power, cycle phase was not included as an explicit factor in the main analyses.”

```{r}
# ============================================================
# Define metabolic condition per session based on blood markers
# ============================================================

blood_condition <- blood_all |>
  mutate(
    fasting_ketones = (
      (ketones_pre >= 0.5 & ketones_pre <= 1.5) |
      (ketones_post >= 0.5 & ketones_post <= 1.5)
    ),
    fasting_glucose = (
      (glucose_pre >= 3.9 & glucose_pre <= 5.6) |
      (glucose_post >= 3.9 & glucose_post <= 5.6)
    ),
    satiated_ketones = (
      ketones_pre < 0.6 |
      ketones_post < 0.6
    ),
    satiated_glucose = (
      (glucose_pre >= 6.7 & glucose_pre <= 7.8) |
      (glucose_post >= 6.7 & glucose_post <= 7.8)
    ),
    condition = case_when(
      fasting_ketones | fasting_glucose ~ "fasted",
      satiated_ketones | satiated_glucose ~ "satiated",
      TRUE ~ NA_character_
    )
  ) |>
  select(fastress_id, session, condition)

# Sanity checks
blood_condition |> count(condition)
blood_condition |> count(session, condition)



```
mutate(...) erstellt Hilfsvariablen, die pruefen, ob Werte in euren vordefinierten Ranges liegen
blood_condition: eine Tabelle mit einer Zeile pro Person und Session und der biologisch verifizierten Condition.

count(condition) zeigt, wie viele Sessions als fasted oder satiated klassifiziert wurden
count(session, condition) zeigt, wie das ueber T1 und T2 verteilt ist (sollte bei Randomisierung nicht 100% an Session gebunden sein)


### Planned condition (Randomisierung)
```{r}
# ============================================================
# Planned condition (randomized metabolic state)
# ============================================================

planned_condition <- blood_all |>
  transmute(
    fastress_id,
    session,
    planned_condition = case_when(
      str_to_upper(metabolic_state_s_f) == "F" ~ "fasted",
      str_to_upper(metabolic_state_s_f) == "S" ~ "satiated",
      TRUE ~ NA_character_
    )
  ) |>
  distinct(fastress_id, session, .keep_all = TRUE)

# Sanity checks
planned_condition |> count(planned_condition)
planned_condition |> count(session, planned_condition)

```
planned_condition: eine Tabelle mit der randomisierten Condition, also dem, was im Design vorgesehen war.


Satz für Methodenteil: 
“Metabolic condition was coded at the session level based on blood glucose and ketone concentrations measured before and after the MRI session. Sessions were classified as fasted or satiated if at least one blood marker per session fell within the predefined range for the respective metabolic state.”

### Randomisierungs-Check
prüfen, ob fasted vs satiated ungefähr gleich oft in T1 vs T2 vorkommt.
```{r}
# ============================================================
# Randomisation check: distribution across sessions (T1 vs T2)
# ============================================================

planned_condition |>
  count(session, planned_condition)

planned_condition |>
  count(planned_condition, session) |>
  group_by(planned_condition) |>
  mutate(prop = n / sum(n)) |>
  ungroup()

```


### Manipulation Check Condition and Blood
Ziel: Ueberpruefen, ob die geplante Condition (Randomisierung) mit der biologischen Klassifikation (Blutwerte) uebereinstimmt. Das ist genau das, was du im Methodensatz behauptest.

```{r}
# ============================================================
# Manipulation check: planned vs biologically verified condition
# ============================================================

condition_check <- planned_condition |>
  left_join(blood_condition, by = c("fastress_id", "session")) |>
  rename(measured_condition = condition)

# Crosstab
condition_check |>
  filter(!is.na(planned_condition), !is.na(measured_condition)) |>
  count(planned_condition, measured_condition)

# Agreement rate
condition_check |>
  filter(!is.na(planned_condition), !is.na(measured_condition)) |>
  mutate(match = planned_condition == measured_condition) |>
 summarise(
  n_sessions = n(),
  n_match = sum(match, na.rm = TRUE),
  perc_match = mean(match, na.rm = TRUE) * 100
)


# Number of mismatches
condition_check |>
  filter(!is.na(planned_condition), !is.na(measured_condition)) |>
  mutate(match = planned_condition == measured_condition) |>
  count(match)


```
Ergebnis:
Du bekommst eine klare Zahl wie: „X% der Sessions stimmen ueberein“
und eine Tabelle, die zeigt, wo Abweichungen passieren
Warum diese Trennung so wichtig ist
planned_condition = Designvariable (Randomisierung) → fuer Hauptanalysen
blood_condition = Compliance/Manipulation Check → zur Validierung
condition_check = Dokumentation, ob die Manipulation wirklich geklappt hat

“Blood glucose and ketone concentrations measured before and after the MRI session were used to verify compliance with the metabolic manipulation. Because classification was based on predefined ranges and required only one marker per session to fall within the respective range, some sessions showed overlap between planned and blood based classification.”

==> Alle Hauptanalysen mit planned_condition durchführen. 

Alle Sessions anzeigen, die nicht übereinstimmen: 
```{r}
condition_check |>
  filter(
    !is.na(planned_condition),
    !is.na(measured_condition),
    planned_condition != measured_condition
  ) |>
  select(
    fastress_id,
    session,
    planned_condition,
    measured_condition
  )
# These sessions were retained for all main analyses,
# as experimental condition was defined by randomization.

```
```{r}
# ============================================================
# Blood marker descriptives by planned condition (pre values)
# ============================================================

# nicht nur „Range erfüllt“ überprüfen, sondern auch grob sehen ob ketones im fasted höher, glucose im fasted tiefer ist.

blood_all |>
  left_join(planned_condition, by = c("fastress_id", "session")) |>
  filter(!is.na(planned_condition)) |>
  group_by(planned_condition) |>
  summarise(
    n_sessions = n(),
    ketones_pre_M = mean(ketones_pre, na.rm = TRUE),
    ketones_pre_SD = sd(ketones_pre, na.rm = TRUE),
    glucose_pre_M = mean(glucose_pre, na.rm = TRUE),
    glucose_pre_SD = sd(glucose_pre, na.rm = TRUE)
  )

```



# Import additional datasets: Questioinnaire


### Import questionnaire data (T1/T2) and create FASTRESS ID from numeric SUB
```{r}

# --------------------------------------------------
# Import questionnaire data (T1/T2) and create FASTRESS ID from numeric SUB
# --------------------------------------------------

survey_t1 <- read_csv(
  "FASTRESS_survey_T1_initial.csv",
  show_col_types = FALSE
) |>
  clean_names() |>
mutate(
  session = "T1",
  sub = as.character(sub),
  sub = str_trim(sub),
  sub = str_pad(sub, width = 3, side = "left", pad = "0"),
  fastress_id = str_to_lower(paste0("sub-", sub))
) |> filter(!is.na(sub), sub != "")


survey_t2 <- read_csv(
  "FASTRESS_survey_T2_initial.csv",
  show_col_types = FALSE
) |>
  clean_names() |>
mutate(
  session = "T2",
  sub = as.character(sub),
  sub = str_trim(sub),
  sub = str_pad(sub, width = 3, side = "left", pad = "0"),
  fastress_id = str_to_lower(paste0("sub-", sub))
) |> filter(!is.na(sub), sub != "")


# Quick QC
survey_t1 |> summarise(n_rows = n(), n_unique_id = n_distinct(fastress_id))
survey_t2 |> summarise(n_rows = n(), n_unique_id = n_distinct(fastress_id))

#Survey T1: 20 Zeilen, aber nur 19 eindeutige IDs → eine ID kommt doppelt vor
#Survey T2: 6 Zeilen, 6 IDs → ok

survey_t1 |> count(fastress_id) |> filter(n > 1)
survey_t2 |> count(fastress_id) |> filter(n > 1)

survey_t1 |> distinct(fastress_id) |> slice_head(n = 10)

# --------------------------------------------------
# Identify duplicate participant in survey T1
# --------------------------------------------------

survey_t1 |>
  count(fastress_id) |>
  filter(n > 1)

# Show the full rows for the duplicated ID(s)
dup_ids_t1 <- survey_t1 |>
  count(fastress_id) |>
  filter(n > 1) |>
  pull(fastress_id)

survey_t1 |>
  filter(fastress_id %in% dup_ids_t1) |>
  select(fastress_id, id, submitdate, startdate, datestamp) |>
  arrange(fastress_id, submitdate)
```
sub-002 kommt zweimal vor -> beide sind T1
-> den erst ausgefuellten behalten

Pro Person und Session genau eine Zeile behalten -> und zwar die erste ausgefüllte.
Die zweite (falsch ausgefüllte T1) wird verworfen.

Die Regel lautet jetzt (wichtig, auch für den Methodenteil):
Wenn ein Fragebogen innerhalb derselben Session mehrfach ausgefüllt wurde, wurde die zuerst ausgefüllte Version beibehalten.

```{r}
 
# --------------------------------------------------
# Deduplicate survey T1: keep FIRST submission per participant
# --------------------------------------------------

survey_t1 <- survey_t1 |>
  mutate(
    submitdate = as.POSIXct(submitdate, tz = "Europe/Zurich")
  ) |>
  arrange(fastress_id, submitdate) |>   # früheste zuerst
  distinct(fastress_id, .keep_all = TRUE)

# Re-check
survey_t1 |> summarise(
  n_rows = n(),
  n_unique_id = n_distinct(fastress_id)
)

survey_t1 |> count(fastress_id) |> filter(n > 1)

```

Nächster Schritt: Survey T1 und T2 zusammenführen
Zuerst Spalten zu gleichen Types machen. 
Type: Text (character):
- Text kann alles darstellen (Zahl, Wort, leer)
- du verlierst keine Information

```{r}

# --------------------------------------------------
# Force same types everywhere before bind_rows
# --------------------------------------------------

# Jede Zelle in Text verwandeln
survey_t1 <- survey_t1 |>
  mutate(across(everything(), as.character))

survey_t2 <- survey_t2 |>
  mutate(across(everything(), as.character))

# Kontrollcheck für die Problemspalte
class(survey_t1$stim9)
class(survey_t2$stim9)


# --------------------------------------------------
# Combine survey data across sessions
# --------------------------------------------------

survey_all <- bind_rows(survey_t1, survey_t2)

# sagt mir wie viele Person–Session Kombinationen es gibt
survey_all |>
  distinct(fastress_id, session) |>
  count(session)

# Check: one row per person x session -> Erwartung: leer
survey_all |>
  count(fastress_id, session) |>
  filter(n > 1)

```
### Survey scoring: Trait Moderatoren aus Survey T1 und T2
```{r}
# ============================================================
# Survey scoring: Trait Moderatoren aus Survey T1 und T2
# ============================================================


# 2) Funktion fuer Skalenmittelwerte (mit Mindestanzahl beantworteter Items)
row_mean_safe <- function(df, items, min_n = 3) {
  items <- intersect(items, names(df))
  if (length(items) == 0) return(rep(NA_real_, nrow(df)))

  m <- df |>
    select(all_of(items)) |>
    mutate(across(everything(), ~ readr::parse_number(str_replace(as.character(.x), ",", ".")))) |>
    as.matrix()

  n_nonmiss <- rowSums(!is.na(m))
  out <- rowMeans(m, na.rm = TRUE)
  out[n_nonmiss < min_n] <- NA_real_
  out
}

# 2b) Funktion fuer Umpolung (Likert 1 bis 5)
reverse_score <- function(x, min_val = 1, max_val = 5) {
  x_num <- readr::parse_number(str_replace(as.character(x), ",", "."))
  ifelse(is.na(x_num), NA_real_, (max_val + min_val) - x_num)
}

# 3) Items finden (passen zu clean_names() deiner echten Dateien)
items_sses   <- names(survey_all) |> str_subset("^sses_sses\\d+$")

items_cerq <- names(survey_all) |> str_subset("^cerq_cerq\\d+$")

# CERQ: Fix inkonsistente Itemnamen (cerq_cerq1..9 vs cerq_cer10..27)
cerq_items_all <- c(
  paste0("cerq_cerq", 1:9),
  paste0("cerq_cer", 10:27)
)

missing_cerq <- setdiff(cerq_items_all, names(survey_all))
if (length(missing_cerq) > 0) {
  stop("CERQ Items fehlen im Datensatz: ", paste(missing_cerq, collapse = ", "))
}
items_srs <- names(survey_all) |> str_subset("^srs\\d+_srs\\d+$")

# STADI Trait Anxiety (nur T-A Items laut Manual)

stadit_trait_anxiety_items <- c(
  "stadit_stadit2",
  "stadit_stadit6",
  "stadit_stadit10",
  "stadit_stadit14",
  "stadit_stadit18"
)


# EDEQ Restraint: in deinem Export heissen die Items so
edeq_restraint_items <- paste0("edeq01to12_edeq", 1:5)


# Mini Check: wurden Items gefunden
c(
  sses = length(items_sses),
  stadit_trait_anxiety = length(intersect(stadit_trait_anxiety_items, names(survey_all))),
  cerq = length(cerq_items_all),
  edeq_restraint = length(intersect(edeq_restraint_items, names(survey_all)))
)


```

### Umpolung
```{r}
# ============================================================
# Reverse Items Listen definieren (aus Manuals)
# ============================================================

# SSES keine Umpolung
sses_reverse_items <- character(0)


# STADI Trait Angst -> keine Umpolung angstgerichtete Items
stadit_trait_anxiety_reverse_items <- character(0)

# EDEQ Restraint keine Umpolung
edeq_restraint_reverse_items <- character(0)

# CERQ keine Umpolung
cerq_reverse_items <- character(0)


# SRS Reverse Items via Itemnummern matchen

srs_reverse_numbers <- c(
  3, 6, 10, 11, 12, 14, 15, 17, 19,
  21, 22, 23, 24, 25, 28
)

srs_item_numbers <- items_srs |>
  stringr::str_match("^srs(\\d+)_") |>
  (\(x) x[,2])() |>
  as.integer()


srs_reverse_items <- items_srs[srs_item_numbers %in% srs_reverse_numbers]

# QC
srs_reverse_items

stopifnot(length(srs_reverse_items) == length(srs_reverse_numbers))

# ============================================================
# Apply reverse scoring
# ============================================================

survey_all_scored <- survey_all |>
  mutate(
    across(all_of(srs_reverse_items), ~ reverse_score(.x, min_val = 1, max_val = 3))
  )

```


```{r}


# ============================================================
# CERQ: Adaptive vs maladaptive Skalen definieren (Itemlisten)
# ============================================================

cerq_maladaptive_items <- c(
  # Self blame: 1,7,21
  "cerq_cerq1", "cerq_cerq7", "cerq_cer21",
  # Other blame: 6,15,27
  "cerq_cerq6", "cerq_cer15", "cerq_cer27",
  # Rumination: 3,9,16
  "cerq_cerq3", "cerq_cerq9", "cerq_cer16",
  # Catastrophizing: 14,20,26
  "cerq_cer14", "cerq_cer20", "cerq_cer26"
)

cerq_adaptive_items <- c(
  # Acceptance: 2,8,22
  "cerq_cerq2", "cerq_cerq8", "cerq_cer22",
  # Positive refocusing: 4,10,17
  "cerq_cerq4", "cerq_cer10", "cerq_cer17",
  # Refocus on planning: 5,11,23
  "cerq_cerq5", "cerq_cer11", "cerq_cer23",
  # Positive reappraisal: 12,18,24
  "cerq_cer12", "cerq_cer18", "cerq_cer24",
  # Putting into perspective: 13,19,25
  "cerq_cer13", "cerq_cer19", "cerq_cer25"
)

# Safety check
missing_sub <- setdiff(c(cerq_adaptive_items, cerq_maladaptive_items), names(survey_all))
if (length(missing_sub) > 0) {
  stop("CERQ Subskalen Items fehlen: ", paste(missing_sub, collapse = ", "))
}



```

### Skalen berechnen
```{r}

# 4) Skalen pro Person und Session berechnen
survey_scales_session <- survey_all_scored |>
  mutate(
    srs_mean = row_mean_safe(pick(everything()), items_srs, min_n = 15),
    sses_mean = row_mean_safe(pick(everything()), items_sses, min_n = 5),
    stadit_trait_anxiety = row_mean_safe(pick(everything()), stadit_trait_anxiety_items,min_n = 3),
    edeq_restraint = row_mean_safe(pick(everything()), edeq_restraint_items, min_n = 3),
    cerq_adaptive_mean = row_mean_safe(pick(everything()), cerq_adaptive_items, min_n = 12),
    cerq_maladaptive_mean = row_mean_safe(pick(everything()), cerq_maladaptive_items, min_n = 9)
  ) |>
transmute(
  fastress_id,
  session,
  srs_mean,
  sses_mean,
  cerq_adaptive_mean,
  cerq_maladaptive_mean,
  stadit_trait_anxiety,
  edeq_restraint
)

# Warum min_n so: adaptive hat 15 Items, maladaptive hat 12 Items. Mit 10 bzw 8 zwingst du eine sinnvolle Mindestbeantwortung
#Achtung: Cerq wieder auf 12 und 9 setzten

# 5) QC pro Session
survey_scales_session |>
  group_by(session) |>
  summarise(
    n_rows = n(),
    n_srs = sum(!is.na(srs_mean)),
    n_sses = sum(!is.na(sses_mean)),
    n_cerq_adapt = sum(!is.na(cerq_adaptive_mean)),
    n_cerq_mal = sum(!is.na(cerq_maladaptive_mean)),
    n_stadit = sum(!is.na(stadit_trait_anxiety)),
    n_edeq = sum(!is.na(edeq_restraint)),
    .groups = "drop"
  )

# ============================================================
# QC: SRS Umpolung Check
# ============================================================

# srs_min >= 1
# srs_max <= 3

survey_scales_session |>
  summarise(
    srs_min = min(srs_mean, na.rm = TRUE),
    srs_max = max(srs_mean, na.rm = TRUE),
    srs_mean_overall = mean(srs_mean, na.rm = TRUE),
    srs_sd = sd(srs_mean, na.rm = TRUE)
  )


# 6) Person Level Traits ziehen: T1 wenn vorhanden, sonst T2
survey_person <- survey_scales_session |>
  arrange(fastress_id, session) |>
  group_by(fastress_id) |>
  summarise(
    srs_mean = coalesce(srs_mean[session == "T1"][1], srs_mean[session == "T2"][1]),
    sses_mean = coalesce(sses_mean[session == "T1"][1], sses_mean[session == "T2"][1]),
    stadit_trait_anxiety = coalesce(
  stadit_trait_anxiety[session == "T1"][1],
  stadit_trait_anxiety[session == "T2"][1]),
    edeq_restraint = coalesce(edeq_restraint[session == "T1"][1], edeq_restraint[session == "T2"][1]),
    cerq_adaptive_mean = coalesce(cerq_adaptive_mean[session == "T1"][1], cerq_adaptive_mean[session == "T2"][1]),
cerq_maladaptive_mean = coalesce(cerq_maladaptive_mean[session == "T1"][1], cerq_maladaptive_mean[session == "T2"][1]),
    .groups = "drop"
  )

# 7) QC Person Level
survey_person |>
  summarise(
    n_persons = n(),
    n_srs = sum(!is.na(srs_mean)),
    n_sses = sum(!is.na(sses_mean)),
    n_cerq_adapt = sum(!is.na(cerq_adaptive_mean)),
    n_cerq_mal = sum(!is.na(cerq_maladaptive_mean)),
    n_stadit = sum(!is.na(stadit_trait_anxiety)),
    n_edeq = sum(!is.na(edeq_restraint))
  )

names(survey_scales_session)

```
Stichprobenbeschreibung: Bildung und Geschlecht:
```{r}
# ============================================================
# Stichprobenbeschreibung: Bildung und Geschlecht
# ============================================================

# --------------------------------------------------
# 1. Bildung (Survey: giq10education)
# --------------------------------------------------

education_person <- survey_all |>
  mutate(
    giq10education = readr::parse_number(as.character(giq10education))
  ) |>
  select(fastress_id, session, giq10education) |>
  arrange(fastress_id, session) |>
  group_by(fastress_id) |>
  summarise(
    education = coalesce(
      giq10education[session == "T1"][1],
      giq10education[session == "T2"][1]
    ),
    .groups = "drop"
  )

# Labels laut Codebook
education_person <- education_person |>
  mutate(
    education_label = case_when(
      education == 1 ~ "keine abgeschlossene Ausbildung",
      education == 2 ~ "obligatorische Schule abgeschlossen",
      education == 3 ~ "10. Schuljahr oder Berufsvorbereitung",
      education == 4 ~ "Anlehre",
      education == 5 ~ "Berufslehre",
      education == 6 ~ "Vollzeitberufsschule",
      education == 7 ~ "Fachmittelschule",
      education == 8 ~ "Maturitaet oder Berufsmaturitaet",
      education == 9 ~ "eidg. Diplom oder eidg. Fachausweis",
      education == 10 ~ "Techniker oder Fachschule",
      education == 11 ~ "hoehere Fachschule HTL HWV",
      education == 12 ~ "Universitaet Fachhochschule PH ETH",
      TRUE ~ NA_character_
    )
  )

# Tabelle fuer Ergebnisteil
education_person |>
  count(education_label) |>
  mutate(prop = n / sum(n))

education_person |> summarise(
  n_persons = n(),
  n_missing_education = sum(is.na(education))
)


# --------------------------------------------------
# 2. Geschlecht (Blood Daten)
# --------------------------------------------------

sex_person <- blood_all |>
  mutate(
    sex_male_m_female_f = str_to_upper(str_trim(as.character(sex_male_m_female_f)))
  ) |>
  select(fastress_id, session, sex_male_m_female_f) |>
  arrange(fastress_id, session) |>
  group_by(fastress_id) |>
  summarise(
    sex = coalesce(
      sex_male_m_female_f[session == "T1"][1],
      sex_male_m_female_f[session == "T2"][1]
    ),
    .groups = "drop"
  ) |>
  mutate(
    sex_label = case_when(
      sex == "M" ~ "maennlich",
      sex == "F" ~ "weiblich",
      TRUE ~ NA_character_
    )
  )

sex_person |>
  count(sex_label) |>
  mutate(prop = n / sum(n))

sex_person |> summarise(
  n_persons = n(),
  n_missing_sex = sum(is.na(sex_label))
)


# --------------------------------------------------
# 3. Demografie Tabelle (Table 1 Basis)
# --------------------------------------------------

table1_sample <- education_person |>
  left_join(sex_person |> select(fastress_id, sex_label), by = "fastress_id")


table1_sample


```



## Sample overview and ID matching

Ziel dieses Abschnitts:
Wissen, wer in welchen Datensätzen vorkommt, bevor du irgendwas mergst oder Analysen machst.

Es sind mehrere Datensaetze:
Nicht jede Person hat alles vollständig.
--> Deshalb musst man zuerst strukturieren, welche Personen in welchen Daten vorhanden sind.

```{r}
# --------------------------------------------------
# Extract participant IDs per dataset
# --------------------------------------------------

ids_food <- food_session_raw |> distinct(fastress_id)
ids_blood <- blood_all |> distinct(fastress_id)
ids_survey <- survey_person |> distinct(fastress_id)

```
distinct(fastress_id) bedeutet:
Gib mir jede ID nur einmal.
Warum?
In food_session hat jede Person zwei Zeilen (T1 und T2).
Wenn du einfach nrow(food_session) zählst, zählst du Sessions, nicht Personen.
-> distinct(fastress_id) macht daraus eine reine Personenliste.
Ergebnis:
ids_food ist eine Tabelle mit einer Spalte (fastress_id) und einer Zeile pro Person, die Food Daten hat.
Gleiches fuer Blood und Survey.
Du baust dir damit drei „Teilnehmerlisten“.

```{r}
# --------------------------------------------------
# Sample sizes per dataset
# --------------------------------------------------

list(
  food = nrow(ids_food),
  blood = nrow(ids_blood),
  survey = nrow(ids_survey)
)

# nrow(...) zählt, wie viele Zeilen eine Tabelle hat.

```

## Überschneidung ansehen -> wichtig: Wer ist in welchem Datensatz? 
```{r}
# --------------------------------------------------
# Overlap between datasets
# --------------------------------------------------

ids_overview <- ids_food |>
  mutate(in_food = TRUE) |>
  full_join(ids_blood |> mutate(in_blood = TRUE), by = "fastress_id") |>
  full_join(ids_survey |> mutate(in_survey = TRUE), by = "fastress_id") |>
  mutate(across(starts_with("in_"), ~replace_na(.x, FALSE)))

```
mutate(in_food = TRUE) Bedeutung:
Füge eine neue Spalte hinzu, die sagt: Diese Person ist in Food vorhanden.
Warum TRUE FALSE?
- Weil wir nachher eine Tabelle wollen, wo für jede Person steht:
-> in_food: TRUE oder FALSE
-> in_blood: TRUE oder FALSE
-> in_survey: TRUE oder FALSE

full_join(ids_blood |> mutate(in_blood = TRUE), by = "fastress_id")
Bedeutung:
Verbinde die Food Liste mit der Blood Liste, und nimm alle IDs aus beiden.
Wichtig:
full_join ist hier zentral, weil es alle behalten soll:
- Personen, die nur Food haben
- Personen, die nur Blood haben
- Personen, die beides haben


Nach einem full join sind bei Personen, die z B nicht in Survey sind, die Spalte in_survey erstmal NA.
NA heisst: „unbekannt“ oder „fehlt“. Aber wir wollen:
Wenn jemand nicht im Survey ist, soll das explizit FALSE sein.
Darum:
mutate(across(starts_with("in_"), ~replace_na(.x, FALSE)))

Kombiationen zählen:
```{r}
ids_overview |> count(in_food, in_blood, in_survey)
```

Bedeutung:
Wie viele Personen gehoeren zu jeder Kombination?
Beispiele:
TRUE TRUE TRUE = Personen mit allen drei Datensaetzen
TRUE TRUE FALSE = Personen mit Food + Blood, aber ohne Survey
TRUE FALSE TRUE = Food + Survey, aber kein Blood

==> wichtig für Ergebnisteil

# Stichprobenbeschreibung

Gesamtstichprobe (alle mit mindestens einer gültigen Session)
Analysestichprobe (nur complete cases für Within Subject Modelle)
```{r}

# ============================================================
# Stichprobenbeschreibung 1: Datenverfügbarkeit (Personenebene)
# ============================================================

# Sample sizes per dataset (Personen, nicht Sessions)
n_food  <- nrow(ids_food)
n_blood <- nrow(ids_blood)
n_survey <- nrow(ids_survey)

tibble(
  dataset = c("food", "blood", "survey"),
  n_persons = c(n_food, n_blood, n_survey)
)

# Overlap Kombinationen
ids_overview |>
  count(in_food, in_blood, in_survey) |>
  arrange(desc(n))


```

## Demografische Variablen
```{r}
# ============================================================
# Stichprobenbeschreibung 3: Baseline Demografie (Personenebene)
# ============================================================

# Eine Zeile pro Person aus blood_all ziehen
# T1 bevorzugen, sonst T2
blood_person <- blood_all |>
  arrange(fastress_id, session) |>
  group_by(fastress_id) |>
  summarise(
    age = coalesce(age[session == "T1"][1], age[session == "T2"][1]),
    sex_male_m_female_f = coalesce(sex_male_m_female_f[session == "T1"][1], sex_male_m_female_f[session == "T2"][1]),
    bmi_automatic_should_be_18_5_25 = coalesce(bmi_automatic_should_be_18_5_25[session == "T1"][1], bmi_automatic_should_be_18_5_25[session == "T2"][1]),
    .groups = "drop"
  )

# Deskriptive kontinuierlich
blood_person |>
  summarise(
    n_persons = n(),
    age_M = mean(age, na.rm = TRUE),
    age_SD = sd(age, na.rm = TRUE),
    bmi_M = mean(bmi_automatic_should_be_18_5_25, na.rm = TRUE),
    bmi_SD = sd(bmi_automatic_should_be_18_5_25, na.rm = TRUE)
  )

# Haeufigkeiten kategorial
blood_person |> count(sex_male_m_female_f)

```



## Outcome Variablen für Food final bauen: kcal und High vs Low

folgender Code berechnet:
total_kcal
high_kcal
low_kcal
prop_high_kcal

```{r}
# --------------------------------------------------
# Food kcal mapping and aggregation to session level
# --------------------------------------------------

# Check which food items are present in the long-format dataset
# This ensures that all items can be matched to the kcal lookup table
food_long_raw |> count(item)

# --------------------------------------------------
# Food lookup check: which items are not in the lookup table
# --------------------------------------------------

# Create a lookup table containing the energy density (kcal per gram)
# and the a priori classification into low- vs high-calorie items
food_kcal_lookup <- tibble(
  item = c("apple", "cake", "chips", "chocolate", "cracker", "nuts"),
  kcal_per_g = c(0.55, 4.18, 4.98, 5.72, 4.31, 5.83),
  item_type = c("low", "high", "high", "high", "low", "low")
)

missing_items <- setdiff(
  unique(food_long_raw$item),
  food_kcal_lookup$item
)
missing_items

# Stop the script if any food item cannot be matched
stopifnot(length(missing_items) == 0)


# Merge food intake data with kcal information and compute energy intake
# per item, followed by aggregation to the person-by-session level
food_session_raw_kcal <- food_long_raw |>
  # Attach kcal per gram and item category to each consumed item
  left_join(food_kcal_lookup, by = "item") |>
  
  # Compute consumed energy (kcal) per item
  # Negative or implausible intake values were set to NA beforehand
  mutate(consumed_kcal = consumed_g_clean * kcal_per_g) |>
  
  # Aggregate data to one row per participant and session
  group_by(fastress_id, session) |>
  summarise(
    # Total energy intake across all food items
    total_kcal = sum(consumed_kcal, na.rm = TRUE),
    
    # Energy intake from high-calorie food items only
    high_kcal  = sum(consumed_kcal[item_type == "high"], na.rm = TRUE),
    
    # Energy intake from low-calorie food items only
    low_kcal   = sum(consumed_kcal[item_type == "low"], na.rm = TRUE),
    
    # Proportion of energy intake derived from high-calorie items
    # Set to NA if no energy was consumed during the session
    prop_high_kcal = if_else(
      (high_kcal + low_kcal) > 0,
      high_kcal / (high_kcal + low_kcal),
      NA_real_
    ),
    
    # Remove grouping after summarisation
    .groups = "drop"
  )

# Quality control: verify that all food items were successfully matched
# to the kcal lookup table (expected values: 0 missing)
food_long_raw |>
  left_join(food_kcal_lookup, by = "item") |>
  summarise(
    n_missing_kcal = sum(is.na(kcal_per_g)),
    n_missing_type = sum(is.na(item_type))
  )


```
Für den Methodenteil: “Outcome variables were computed independently of experimental condition. Metabolic state (fasted vs. satiated) was subsequently coded at the session level, accounting for the randomized order of experimental sessions.”


das ist der zentraler Analysedatensatz:
```{r}
# ============================================================
# Build final session-level analysis dataset
# ============================================================

analysis_session <- food_session_raw_kcal |>
  left_join(planned_condition, by = c("fastress_id", "session")) |>
  left_join(
    blood_all |>
      select(
        fastress_id,
        session,
        ketones_pre,
        glucose_pre,
        ketones_post,
        glucose_post
      ),
    by = c("fastress_id", "session")
  )

# Grundlegende Qualitätschecks
analysis_session |>
  summarise(
    n_rows = n(),
    n_ids = n_distinct(fastress_id),
    n_missing_condition = sum(is.na(planned_condition))
  )

analysis_session |> count(session, planned_condition)

```

## Merge Trait Moderatoren in analysis_session + Zentrierung
```{r}
# ============================================================
# Merge Trait Moderatoren in analysis_session + Zentrierung
# ============================================================

analysis_session <- analysis_session |>
  left_join(survey_person, by = "fastress_id") |>
  mutate(
    subject = factor(fastress_id),
    session = factor(session, levels = c("T1", "T2")),
    planned_condition = factor(planned_condition, levels = c("satiated", "fasted")),

    srs_c = as.numeric(scale(srs_mean, center = TRUE, scale = FALSE)),
    sses_c = as.numeric(scale(sses_mean, center = TRUE, scale = FALSE)),
  cerq_adaptive_c = as.numeric(scale(cerq_adaptive_mean, center = TRUE, scale = FALSE)),
cerq_maladaptive_c = as.numeric(scale(cerq_maladaptive_mean, center = TRUE, scale = FALSE)),
    stadit_c = as.numeric(scale(stadit_trait_anxiety, center = TRUE, scale = FALSE)),
    edeq_restraint_c = as.numeric(scale(edeq_restraint, center = TRUE, scale = FALSE))
  )


names(survey_person)
names(analysis_session)


# QC: sind Traits jetzt im Analysedatensatz
analysis_session |>
  summarise(
    n_ids = n_distinct(fastress_id),
    n_srs = sum(!is.na(srs_mean)),
    n_sses = sum(!is.na(sses_mean)),
    n_stadit = sum(!is.na(stadit_trait_anxiety))
  )



```

# Analysis
## Analyse Stichproben definieren und dokumentieren
Was man macht?
Man berechnet, wie viele Personen fuer welche Analyse zur Verfuegung stehen:
within Subject Analysen brauchen zwei Sessions pro Person
Moderation braucht zusätzlich Moderatorwerte

Wieso man das macht?
So weiss man vor dem Modellieren exakt, welches N man verwendet, und man kann es spaeter im Ergebnisteil korrekt berichten.

Anzahl Personen insgesamt
Anzahl Personen mit zwei Sessions
Anzahl Personen mit gueltigen Moderatorwerten

Methodenteil: "Primary analyses were conducted using within subject mixed effects models
including only participants with complete data for both experimental sessions.
The primary outcome was total energy intake (total_kcal).
Planned metabolic condition (fasted vs satiated) was entered as a fixed effect,
with a random intercept for participant.
Stress reactivity (SRS) was tested as a continuous moderator."

```{r}
# --------------------------------------------------
# Sample sizes for planned analyses
# --------------------------------------------------


# Hauptsample: complete cases für within subject Analysen
ids_complete <- analysis_session |>
  filter(!is.na(planned_condition)) |>
  distinct(fastress_id, session) |>
  count(fastress_id, name = "n_sessions") |>
  filter(n_sessions == 2) |>
  pull(fastress_id)

```
## feste Analyse Samples definieren
Was: Du erstellst dir fixe Datensätze, die du danach konsequent in allen Modellen verwendest.
Warum: So bleibt dein N stabil und du berichtest später exakt dieselben Samples, die du wirklich analysiert hast.
```{r}
# ============================================================
# Analyse Setup: fixe Analyse Samples
# ============================================================

# Hauptsample: within subject, complete cases
dat_main <- analysis_session |>
  filter(
    fastress_id %in% ids_complete,
    !is.na(planned_condition),
    !is.na(total_kcal)
  )

dat_main |> count(fastress_id) |> count(n)
# -> Analysesample überprüfen: NN = Anzahl Personen, N = 2 Zeilen pro Person

```
## Stichprobenbeschreibung: Analyse Samples
```{r}
# ============================================================
# Stichprobenbeschreibung 2: Analyse Samples (Sessions und Personen)
# ============================================================

# Gesamt: alle vorhandenen Sessions mit geplanter Condition
analysis_session |>
  summarise(
    n_total_sessions = sum(!is.na(planned_condition)),
    n_total_persons  = n_distinct(fastress_id[!is.na(planned_condition)])
  )

# Designkonformes Hauptsample: complete cases (2 Sessions pro Person) + Outcome vorhanden
dat_main |>
  summarise(
    n_sessions = n(),
    n_persons  = n_distinct(fastress_id)
  )

# Zusatz: wie viele complete cases wurden identifiziert (Personenebene)
tibble(
  n_complete_persons = length(ids_complete)
)

# Tabelle für Ergebnisteil
dat_main |>
  group_by(planned_condition) |>
  summarise(
    n_sessions = n(),
    n_persons = n_distinct(fastress_id),
    .groups = "drop"
  )

```

Condition definieren
```{r}
# ============================================================
# Condition sauber definieren
# ============================================================

analysis_session <- analysis_session |>
  mutate(
    condition = planned_condition,
    condition = factor(condition, levels = c("satiated", "fasted"))
  )

```



## Carryover / Order Check
1. prüfen, ob gleiches Sample wie Haupanalyse.
Erwartung:
Jede Person hat 2 Zeilen
Einmal T1 und einmal T2
Und planned_condition ist nicht NA
```{r}
dat_main |>
  distinct(fastress_id, session, planned_condition) |>
  count(fastress_id) |>
  count(n)

dat_main |>
  count(session, planned_condition)

```
2. Baue eine Order Variable pro Person
Definition:
fasted_first bedeutet T1 ist fasted
satiated_first bedeutet T1 ist satiated

```{r}
order_tbl <- dat_main |>
  select(fastress_id, session, planned_condition) |>
  mutate(planned_condition = as.character(planned_condition)) |>
  distinct() |>
  pivot_wider(
    names_from = session,
    values_from = planned_condition
  ) |>
  mutate(
    order_group = case_when(
      T1 == "fasted" ~ "fasted_first",
      T1 == "satiated" ~ "satiated_first",
      TRUE ~ NA_character_
    ),
    order_group = factor(order_group, levels = c("satiated_first", "fasted_first"))
  )


order_tbl |> count(order_group)

```
3. Merge die Order Variable in dat_main
Erwartung
n_missing_order ist 0
```{r}
dat_main_order <- dat_main |>
  left_join(order_tbl |> select(fastress_id, order_group), by = "fastress_id")

# ============================================================
# QC: Jede Person muss beide Conditions haben
# ============================================================

dat_main_order |>
  group_by(fastress_id) |>
  summarise(
    n_sessions = n_distinct(session),
    n_conditions = n_distinct(planned_condition),
    .groups = "drop"
  ) |>
  count(n_sessions, n_conditions)

# Erwartung: 
# n_sessions = 2 -> Jede Person hat zwei Sessions
# n_condiriona = 2 -> Jede Person hat einmal fasted und einmal satiated

dat_main_order |>
  summarise(
    n_rows = n(),
    n_ids = n_distinct(fastress_id),
    n_missing_order = sum(is.na(order_group))
  )

dat_main_order |> count(order_group, session, planned_condition)

```
4. Schneller deskriptiver Order Check
Das ist kein Test, nur ein Blick ob es grob anders aussieht.
```{r}
dat_main_order |>
  group_by(order_group, planned_condition) |>
  summarise(
    n_obs = n(),
    n_ids = n_distinct(fastress_id),
    total_kcal_M = mean(total_kcal, na.rm = TRUE),
    total_kcal_SD = sd(total_kcal, na.rm = TRUE),
    .groups = "drop"
  )

```
5. Modelltest fuer Order Effekt
Wir testen drei Modelle
A Basismodell ohne Order
B plus Order Haupteffekt
C plus Interaktion planned_condition mal order_group
Wenn C gegen B nicht besser wird, gibt es keinen Hinweis, dass der Condition Effekt von der Reihenfolge abhaengt.
```{r}
m_base <- lmer(
  total_kcal ~ planned_condition + (1 | subject),
  data = dat_main_order,
  REML = FALSE
)

m_order_add <- lmer(
  total_kcal ~ planned_condition + order_group + (1 | subject),
  data = dat_main_order,
  REML = FALSE
)

m_order_int <- lmer(
  total_kcal ~ planned_condition * order_group + (1 | subject),
  data = dat_main_order,
  REML = FALSE
)

anova(m_base, m_order_add)
anova(m_order_add, m_order_int)

summary(m_order_int)
confint(m_order_int, method = "Wald")

```
Interpretation
Wenn anova(m_order_add, m_order_int) nicht signifikant ist
Dann kein Hinweis auf Reihenfolge als Moderator des Condition Effekts
Wenn anova(m_base, m_order_add) signifikant ist
Dann gibt es einen generellen Unterschied zwischen fasted_first und satiated_first, unabhängig von Condition


Satz für den Methodenteil oder Ergebnisteil
Wenn nichts signifikant
"Order effects were examined by adding an order factor indicating whether participants completed the fasted condition in the first session. No evidence for order dependent effects was observed."

Wenn signifikant
"Order effects were observed, indicating that outcomes differed depending on whether the fasted condition was completed first. Therefore, order was retained as a covariate in all primary models."

### Manipulationcheck Blutmarker
```{r}
# ============================================================
# Manipulationcheck Blutmarker: fasted vs satiated (paired)
# ============================================================

blood_wide <- analysis_session |>
  filter(fastress_id %in% ids_complete, !is.na(planned_condition)) |>
  select(fastress_id, planned_condition, ketones_pre, glucose_pre) |>
  pivot_wider(
    names_from = planned_condition,
    values_from = c(ketones_pre, glucose_pre)
  )

# QC
blood_wide |>
  summarise(
    n_persons = n(),
    n_ketones_paired = sum(!is.na(ketones_pre_fasted) & !is.na(ketones_pre_satiated)),
    n_glucose_paired = sum(!is.na(glucose_pre_fasted) & !is.na(glucose_pre_satiated))
  )

# Werte robust zu numerisch konvertieren
blood_wide <- blood_wide |>
  mutate(
    across(starts_with("ketones_pre"), ~ readr::parse_number(as.character(.x))),
    across(starts_with("glucose_pre"), ~ readr::parse_number(as.character(.x)))
  )

# Paired t tests
t.test(blood_wide$ketones_pre_fasted, blood_wide$ketones_pre_satiated, paired = TRUE)
t.test(blood_wide$glucose_pre_fasted, blood_wide$glucose_pre_satiated, paired = TRUE)



```



```{r}
# ============================================================
# Moderator spezifische Samples
# ============================================================

dat_main_srs <- dat_main |> filter(!is.na(srs_c))
dat_main_sses <- dat_main |> filter(!is.na(sses_c))
dat_main_cerq_adaptive <- dat_main |> filter(!is.na(cerq_adaptive_c))
dat_main_cerq_maladaptive <- dat_main |> filter(!is.na(cerq_maladaptive_c))
dat_main_stadit <- dat_main |> filter(!is.na(stadit_c))
dat_main_edeq <- dat_main |> filter(!is.na(edeq_restraint_c))

# RQ2 Sample (kommt erst nach Stress Merge, aber Platzhalter ok)
# dat_rq2 wird später erstellt

# ============================================================
# Dokumentation der Ns
# ============================================================

sample_n <- tibble(
  sample = c(
    "dat_main",
    "dat_main_srs",
    "dat_main_sses",
    "dat_main_cerq_adaptive",
    "dat_main_cerq_maladaptive",
    "dat_main_stadit",
    "dat_main_edeq"
  ),
  n_rows = c(
    nrow(dat_main),
    nrow(dat_main_srs),
    nrow(dat_main_sses),
    nrow(dat_main_cerq_adaptive),
    nrow(dat_main_cerq_maladaptive),
    nrow(dat_main_stadit),
    nrow(dat_main_edeq)
  ),
  n_ids = c(
    n_distinct(dat_main$fastress_id),
    n_distinct(dat_main_srs$fastress_id),
    n_distinct(dat_main_sses$fastress_id),
    n_distinct(dat_main_cerq_adaptive$fastress_id),
    n_distinct(dat_main_cerq_maladaptive$fastress_id),
    n_distinct(dat_main_stadit$fastress_id),
    n_distinct(dat_main_edeq$fastress_id)
  )
)

sample_n

```

## Outcome Checks und Modellannahmen
Was: Verteilungen der Outcomes anschauen, Nullen und Ausreisser prüfen, dann Residuenchecks für dein Basismodell.

Wieso: Du willst früh sehen, ob zB total_kcal stark schief ist oder ob einzelne Sessions extrem sind. Das beeinflusst Sensitivitätstransformationen und die Interpretation.

```{r}
# ============================================================
# Outcome checks (Verteilungen, Nullen, Ausreisser)
# ============================================================

# Outcomes, die du prüfen willst
outcomes <- c("total_kcal", "high_kcal", "low_kcal", "prop_high_kcal")

# 8.1 Anteil Nullen pro Outcome (nur Sessions mit Condition)
dat_main |>
  summarise(across(all_of(outcomes), ~mean(.x == 0, na.rm = TRUE), .names = "p_zero_{.col}"))

# 8.2 Deskriptive Verteilung (Min, Median, Max, Quantile)
dat_main |>
  summarise(across(all_of(outcomes),
                   list(
                     n = ~sum(!is.na(.x)),
                     min = ~min(.x, na.rm = TRUE),
                     p25 = ~quantile(.x, 0.25, na.rm = TRUE),
                     p50 = ~quantile(.x, 0.50, na.rm = TRUE),
                     p75 = ~quantile(.x, 0.75, na.rm = TRUE),
                     p95 = ~quantile(.x, 0.95, na.rm = TRUE),
                     max = ~max(.x, na.rm = TRUE)
                   ),
                   .names = "{.col}_{.fn}"))

# 8.3 Top Ausreisser Sessions anschauen (nach total_kcal)
dat_main |>
  arrange(desc(total_kcal)) |>
  select(fastress_id, session, planned_condition, total_kcal, high_kcal, low_kcal, prop_high_kcal) |>
  slice_head(n = 10)

# 8.4 Quick Plots (optional, aber hilfreich)
dat_main |>
  ggplot(aes(x = total_kcal)) +
  geom_histogram(bins = 20) +
  facet_wrap(~planned_condition) +
  labs(title = "total_kcal Verteilung nach Condition")

dat_main |>
  ggplot(aes(x = planned_condition, y = total_kcal)) +
  geom_boxplot() +
  labs(title = "total_kcal Boxplot nach Condition")

```


## Deskriptive Statistik nach Condition

Was man macht?
Man schaut sich die Outcomes (total_kcal, high_kcal, low_kcal, prop_high_kcal) nach planned condition an.

Wieso man das macht?
Das ist der erste Plausibilitätscheck fuer den Effekt
Man sieht sofort, ob Wertebereiche plausibel sind
Man bekommt Tabellen für den Ergebnisteil

```{r}
# --------------------------------------------------
# Descriptives by planned condition
# --------------------------------------------------

#Alle Sessions: explorativer Überblick (nicht für Hypothesentests)
analysis_session |>
  filter(!is.na(planned_condition)) |>
  group_by(planned_condition) |>
  summarise(
    n_obs = n(),
    n_ids = n_distinct(fastress_id),
    total_kcal_M = mean(total_kcal, na.rm = TRUE),
    total_kcal_SD = sd(total_kcal, na.rm = TRUE),
    high_kcal_M = mean(high_kcal, na.rm = TRUE),
    high_kcal_SD = sd(high_kcal, na.rm = TRUE),
    low_kcal_M = mean(low_kcal, na.rm = TRUE),
    low_kcal_SD = sd(low_kcal, na.rm = TRUE),
    prop_high_M = mean(prop_high_kcal, na.rm = TRUE),
    prop_high_SD = sd(prop_high_kcal, na.rm = TRUE),
    .groups = "drop"
  )


# Haupttabelle: nur für complete cases:
analysis_session |>
  filter(fastress_id %in% ids_complete, !is.na(planned_condition)) |>
  group_by(planned_condition) |>
  summarise(
    n_obs = n(),
    n_ids = n_distinct(fastress_id),
    total_kcal_M = mean(total_kcal, na.rm = TRUE),
    total_kcal_SD = sd(total_kcal, na.rm = TRUE),
    .groups = "drop"
  )

```
Alle Sessions: explorativer Überblick (nicht für Hypothesentests)
Du beschreibst alle vorhandenen Sessions
-> Manche Personen tragen nur eine Session bei
-> Das ist ok für einen Ueberblick, aber:
fasted und satiated Gruppen bestehen nicht aus denselben Personen
Mittelwerte sind nicht direkt vergleichbar
=> dient als explorativer Überblick

nur complete cases:
Jede Person kommt genau einmal in fasted und einmal in satiated vor
Die Mittelwerte sind within subject vergleichbar
=> designkonforme Beschreibung

Satz für Methodenteil:
"Primary analyses were conducted on participants with complete data for both experimental sessions, ensuring a within subject comparison of fasted and satiated conditions."


## Random Effects prüfen
Was: Du testest, ob neben random intercept auch random slope für planned_condition sinnvoll ist.
Warum: In einem within subject Cross over Design reagieren Personen oft unterschiedlich stark auf fasted versus satiated. Das bildet random slope ab.

```{r}
# ============================================================
# Modellstruktur: random intercept vs random slope
# ============================================================

# wenn N genügend gross, prüfen -> sonst weglassen

# #m1_ri <- lmer(
#   total_kcal ~ planned_condition + (1 | subject),
#   data = dat_main,
#   REML = FALSE
# )
# 
# #m1_rs <- lmer(
#   total_kcal ~ planned_condition + (1 + planned_condition || subject),
#   data = dat_main,
#   REML = FALSE
# )

#summary(m1_ri)
#summary(m1_rs)

#anova(m1_ri, m1_rs)

# (1 | subject) als Standard setzen: 
use_random_slope <- FALSE

```

## Modelle report ready machen
Was: Du baust dir Hilfsfunktionen, die für jedes Outcome automatisch Modell, CI, Vergleich und Effektgrösse ausgeben.
Warum: Du sparst dir Copy Paste Fehler und bekommst konsistente Outputs.

```{r}
# ============================================================
# Funktionen: report ready Output fuer Mixed Models
# ============================================================

fit_main_effect <- function(dat, outcome, use_random_slope = FALSE) {

  if (use_random_slope) {
    f_m1 <- as.formula(paste0(outcome, " ~ planned_condition + (1 + planned_condition || subject)"))
  } else {
    f_m1 <- as.formula(paste0(outcome, " ~ planned_condition + (1 | subject)"))
  }

  f_m0 <- as.formula(paste0(outcome, " ~ 1 + (1 | subject)"))

  m1 <- lmer(f_m1, data = dat, REML = FALSE)
  m0 <- lmer(f_m0, data = dat, REML = FALSE)

  list(m0 = m0, m1 = m1)
}

model_summary_pack <- function(m0, m1, dat, outcome) {

  comp <- anova(m0, m1)
  ci <- confint(m1, method = "Wald")

  beta <- fixef(m1)
  beta_cond <- beta[grep("^planned_condition", names(beta))][1]

  sd_y <- dat |>
    summarise(sd_y = sd(.data[[outcome]], na.rm = TRUE)) |>
    pull(sd_y)

  eff_sd <- beta_cond / sd_y

  list(
    comparison = comp,
    fixed = summary(m1)$coefficients,
    ci = ci,
    eff_sd = eff_sd
  )
}

```


## Basismodell für alle Outcomes
(Condition Effekt)
Was man macht?
Man rechnet das erste Mixed Model: Outcome wird durch planned condition vorhergesagt, mit Zufallsinterzept pro Person.

Wieso man das macht?
Das ist das Referenzmodell
Es zeigt den generellen Unterschied fasted vs satiated
Es ist die Grundlage für spätere Moderationen

```{r}
# ============================================================
# Hauptanalyse: Condition Effekt für alle Outcomes
# ============================================================

results_main <- list()

# ------------------------------------------------------------
# 1) Outcome: total_kcal => RQ1, H1
# ------------------------------------------------------------
m0_total <- lmer(total_kcal ~ 1 + (1 | subject), data = dat_main, REML = FALSE)
m1_total <- lmer(total_kcal ~ planned_condition + (1 | subject), data = dat_main, REML = FALSE)

anova(m0_total, m1_total)

results_main[["total_kcal"]] <- list(m0 = m0_total, m1 = m1_total)

# ------------------------------------------------------------
# 2) Outcome: high_kcal
# ------------------------------------------------------------
m0_high <- lmer(high_kcal ~ 1 + (1 | subject), data = dat_main, REML = FALSE)
m1_high <- lmer(high_kcal ~ planned_condition + (1 | subject), data = dat_main, REML = FALSE)

anova(m0_high, m1_high)
summary(m1_high)
confint(m1_high, method = "Wald")

results_main[["high_kcal"]] <- list(m0 = m0_high, m1 = m1_high)

# ------------------------------------------------------------
# 3) Outcome: low_kcal
# ------------------------------------------------------------
m0_low <- lmer(low_kcal ~ 1 + (1 | subject), data = dat_main, REML = FALSE)
m1_low <- lmer(low_kcal ~ planned_condition + (1 | subject), data = dat_main, REML = FALSE)

anova(m0_low, m1_low)
summary(m1_low)
confint(m1_low, method = "Wald")

results_main[["low_kcal"]] <- list(m0 = m0_low, m1 = m1_low)

# ------------------------------------------------------------
# 4) Outcome: prop_high_kcal
# ------------------------------------------------------------
m0_prop <- lmer(prop_high_kcal ~ 1 + (1 | subject), data = dat_main, REML = FALSE)
m1_prop <- lmer(prop_high_kcal ~ planned_condition + (1 | subject), data = dat_main, REML = FALSE)

anova(m0_prop, m1_prop)
summary(m1_prop)
confint(m1_prop, method = "Wald")

results_main[["prop_high_kcal"]] <- list(m0 = m0_prop, m1 = m1_prop)


```
## Moderation
Was: Du testest pro Moderator die Interaktion planned_condition mal Moderator.
Warum: Das entspricht deinem Hypothesentest für Moderation, sauber vergleichbar über alle Moderatoren.

```{r}
# ============================================================
# Moderationen Schritt fuer Schritt: total_kcal
# ============================================================
# ------------------------------------------------------------
# Mini QC Funktion: wie viele vollständige Faelle hat ein Moderationssample
# ------------------------------------------------------------
qc_mod_sample <- function(dat, outcome, cond = "planned_condition", mod) {
  dat |>
    summarise(
      n_rows = n(),
      n_ids = n_distinct(fastress_id),
      n_nonmiss_outcome = sum(!is.na(.data[[outcome]])),
      n_nonmiss_cond = sum(!is.na(.data[[cond]])),
      n_nonmiss_mod = sum(!is.na(.data[[mod]])),
      n_complete_for_model = sum(!is.na(.data[[outcome]]) & !is.na(.data[[cond]]) & !is.na(.data[[mod]]))
    )
}

# --------------------------------------------------
# Guard: stop if no complete cases for the moderation model
# --------------------------------------------------
stop_if_no_cases <- function(qc_tbl) {
  n_cc <- qc_tbl$n_complete_for_model[1]
  if (is.na(n_cc) || n_cc == 0) {
    stop("Keine vollstaendigen Faelle fuer dieses Moderationsmodell. Sample ist leer oder hat NAs.")
  }
}


```

### Moderation 1: SRS

m_srs_add = Haupteffekt Condition plus Haupteffekt Moderator
m_srs_int = plus Interaktion
anova testet, ob die Interaktion Zusatzerklärung bringt
```{r}
# ------------------------------------------------------------
# Moderation 1: SRS (srs_c)
# Outcome: total_kcal
# Sample: dat_main_srs
# RQ2: H2
# ------------------------------------------------------------

qc_mod_sample(dat_main_srs, outcome = "total_kcal", mod = "srs_c")

m_srs_add <- lmer(
  total_kcal ~ planned_condition + srs_c + (1 | subject),
  data = dat_main_srs,
  REML = FALSE
)

m_srs_int <- lmer(
  total_kcal ~ planned_condition * srs_c + (1 | subject),
  data = dat_main_srs,
  REML = FALSE
)

anova(m_srs_add, m_srs_int)
summary(m_srs_int)
confint(m_srs_int, method = "Wald")

```

### Moderation 2: CERQ
Hinweis: CERQ auf 10 setzen
```{r}
# ------------------------------------------------------------
# Moderation 2: CERQ (cerq_c)
# Outcome: total_kcal
# Sample: dat_main_cerq_adaptive
#         dat_main_cerq_maladaptive
# ------------------------------------------------------------

# CERQ adaptive
qc_mod_sample(dat_main_cerq_adaptive, outcome = "total_kcal", mod = "cerq_adaptive_c")

m_cerq_adapt_add <- lmer(
  total_kcal ~ planned_condition + cerq_adaptive_c + (1 | subject),
  data = dat_main_cerq_adaptive,
  REML = FALSE
)

m_cerq_adapt_int <- lmer(
  total_kcal ~ planned_condition * cerq_adaptive_c + (1 | subject),
  data = dat_main_cerq_adaptive,
  REML = FALSE
)

anova(m_cerq_adapt_add, m_cerq_adapt_int)
summary(m_cerq_adapt_int)
confint(m_cerq_adapt_int, method = "Wald")


# CERQ maladaptive
qc_mod_sample(dat_main_cerq_maladaptive, outcome = "total_kcal", mod = "cerq_maladaptive_c")

m_cerq_mal_add <- lmer(
  total_kcal ~ planned_condition + cerq_maladaptive_c + (1 | subject),
  data = dat_main_cerq_maladaptive,
  REML = FALSE
)

m_cerq_mal_int <- lmer(
  total_kcal ~ planned_condition * cerq_maladaptive_c + (1 | subject),
  data = dat_main_cerq_maladaptive,
  REML = FALSE
)

anova(m_cerq_mal_add, m_cerq_mal_int)
summary(m_cerq_mal_int)
confint(m_cerq_mal_int, method = "Wald")


```

### Moderation 3: STADI Trait Anxiety
```{r}
# ------------------------------------------------------------
# Moderation 3: STADI Trait Anxiety (stadit_c)
# Outcome: total_kcal & high_kcal
# Sample: dat_main_stadit
# ------------------------------------------------------------

qc_mod_sample(dat_main_stadit, outcome = "total_kcal", mod = "stadit_c")

m_stadit_add <- lmer(
  total_kcal ~ planned_condition + stadit_c + (1 | subject),
  data = dat_main_stadit,
  REML = FALSE
)

m_stadit_int <- lmer(
  total_kcal ~ planned_condition * stadit_c + (1 | subject),
  data = dat_main_stadit,
  REML = FALSE
)

anova(m_stadit_add, m_stadit_int)
summary(m_stadit_int)
confint(m_stadit_int, method = "Wald")

# high_kcal
m_stadit_high_add <- lmer(
  high_kcal ~ planned_condition + stadit_c + (1 | subject),
  data = dat_main_stadit,
  REML = FALSE
)

m_stadit_high_int <- lmer(
  high_kcal ~ planned_condition * stadit_c + (1 | subject),
  data = dat_main_stadit,
  REML = FALSE
)

anova(m_stadit_high_add, m_stadit_high_int)
summary(m_stadit_high_int)
confint(m_stadit_high_int, method = "Wald")


```

### Moderation 4: EDEQ & SSES
```{r}
# ------------------------------------------------------------
# Moderation 4: EDEQ Restraint (edeq_restraint_c)
# Outcome: total_kcal
# Sample: dat_main_edeq
# H5: 
# ------------------------------------------------------------

qc_mod_sample(dat_main_edeq, outcome = "total_kcal", mod = "edeq_restraint_c")

m_edeq_add <- lmer(
  total_kcal ~ planned_condition + edeq_restraint_c + (1 | subject),
  data = dat_main_edeq,
  REML = FALSE
)

m_edeq_int <- lmer(
  total_kcal ~ planned_condition * edeq_restraint_c + (1 | subject),
  data = dat_main_edeq,
  REML = FALSE
)

anova(m_edeq_add, m_edeq_int)
summary(m_edeq_int)
confint(m_edeq_int, method = "Wald")

# ------------------------------------------------------------
# H5b: Stress Eating (SSES)
# Outcome: total_kcal
# Sample: dat_main_sses
# ------------------------------------------------------------

qc_mod_sample(dat_main_sses, outcome = "total_kcal", mod = "sses_c")

m_sses_add <- lmer(
  total_kcal ~ planned_condition + sses_c + (1 | subject),
  data = dat_main_sses,
  REML = FALSE
)

m_sses_int <- lmer(
  total_kcal ~ planned_condition * sses_c + (1 | subject),
  data = dat_main_sses,
  REML = FALSE
)

anova(m_sses_add, m_sses_int)
summary(m_sses_int)
confint(m_sses_int, method = "Wald")




```
```{r}
# ============================================================
# Moderationsmodelle speichern
# ============================================================

results_mod_total <- list(
  srs = list(add = m_srs_add, int = m_srs_int),
  sses = list(add = m_sses_add, int = m_sses_int),

  cerq_adapt = list(add = m_cerq_adapt_add, int = m_cerq_adapt_int),
  cerq_mal   = list(add = m_cerq_mal_add,   int = m_cerq_mal_int),

  stadit = list(add = m_stadit_add, int = m_stadit_int),
  edeq   = list(add = m_edeq_add,   int = m_edeq_int)
)


```

Moderationsergebnisse speicher: 
Du hast sofort alle p Werte der Interaktionen in einer Tabelle.
-> perfekt für Ergebnisteil und Appendix.
```{r}
# ============================================================
# Tabelle: Moderations Test (add vs int) für total_kcal
# ============================================================

mod_tests_total <- tibble(
  moderator = c("srs", "sses", "cerq_adapt", "cerq_mal", "stadit", "edeq"),
  p_int = c(
    anova(m_srs_add, m_srs_int)$`Pr(>Chisq)`[2],
    anova(m_sses_add, m_sses_int)$`Pr(>Chisq)`[2],
    anova(m_cerq_adapt_add, m_cerq_adapt_int)$`Pr(>Chisq)`[2],
    anova(m_cerq_mal_add, m_cerq_mal_int)$`Pr(>Chisq)`[2],
    anova(m_stadit_add, m_stadit_int)$`Pr(>Chisq)`[2],
    anova(m_edeq_add, m_edeq_int)$`Pr(>Chisq)`[2]
  )
)

mod_tests_total


names(survey_all) |> str_subset("^cerq_cerq")

```

## Sensitivität: planned versus measured mismatch
Was: Du testest Robustheit, indem du Sessions mit Mismatch ausschliesst.
Warum: Du kannst zeigen, dass deine Hauptergebnisse nicht von Non Compliance getrieben sind.
Vorbereitung: Du brauchst measured_condition im Session Datensatz. Du hast condition_check bereits gebaut, also merge es rein.

```{r}
# ============================================================
# Sensitivität: measured_condition und mismatch Flag in analysis_session
# ============================================================

analysis_session2 <- analysis_session |>
  left_join(
    condition_check |>
      select(fastress_id, session, measured_condition),
    by = c("fastress_id", "session")
  ) |>
  mutate(
    mismatch = !is.na(measured_condition) & !is.na(planned_condition) & (measured_condition != planned_condition)
  )

# Hauptsample neu bauen
dat_main2 <- analysis_session2 |>
  filter(
    fastress_id %in% ids_complete,
    !is.na(planned_condition),
    !is.na(total_kcal)
  )

# Sensitivitaet Sample: ohne mismatch Sessions
dat_main_nomismatch <- dat_main2 |>
  filter(mismatch == FALSE | is.na(mismatch))

# Vergleich Basismodell total_kcal
mods_a <- fit_main_effect(dat = dat_main2, outcome = "total_kcal", use_random_slope = use_random_slope)
mods_b <- fit_main_effect(dat = dat_main_nomismatch, outcome = "total_kcal", use_random_slope = use_random_slope)

cat("\nMit allen Sessions:\n")
print(model_summary_pack(mods_a$m0, mods_a$m1, dat_main2, "total_kcal")$fixed)

cat("\nOhne mismatch Sessions:\n")
print(model_summary_pack(mods_b$m0, mods_b$m1, dat_main_nomismatch, "total_kcal")$fixed)

```
Sensitivität: Schiefe Verteilung mit log1p
Was: Du analysierst log1p(total_kcal) als Robustheitscheck.
Warum: Essensdaten sind oft stark rechtsschief, log1p ist eine Standard Sensitivität.
```{r}
# ============================================================
# Sensitivitaet: log1p Transformation
# ============================================================

dat_main_log <- dat_main |>
  mutate(total_kcal_log1p = log1p(total_kcal))

mods_log <- fit_main_effect(dat = dat_main_log, outcome = "total_kcal_log1p", use_random_slope = use_random_slope)
pack_log <- model_summary_pack(mods_log$m0, mods_log$m1, dat_main_log, "total_kcal_log1p")

pack_log$comparison
pack_log$fixed
pack_log$ci

```
Sensitivität: Ausreisser Regel a priori
Was: Du markierst obere Extremwerte, zB ueber dem 99 Prozent Quantil, und rechnest das Modell ohne diese Sessions.
Warum: Damit du spaeter nicht spontan entscheidest, sondern eine klare Regel hast.

```{r}
# ============================================================
# Sensitivität: Ausreisser nach 99 Prozent Quantil
# ============================================================

q99 <- dat_main |>
  summarise(q99 = quantile(total_kcal, 0.99, na.rm = TRUE)) |>
  pull(q99)

dat_main_trim <- dat_main |>
  mutate(is_outlier99 = total_kcal > q99)

dat_main_no_out <- dat_main_trim |>
  filter(is_outlier99 == FALSE)

mods_full <- fit_main_effect(dat = dat_main_trim, outcome = "total_kcal", use_random_slope = use_random_slope)
mods_trim <- fit_main_effect(dat = dat_main_no_out, outcome = "total_kcal", use_random_slope = use_random_slope)

cat("\nMit Ausreissern:\n")
print(model_summary_pack(mods_full$m0, mods_full$m1, dat_main_trim, "total_kcal")$fixed)

cat("\nOhne Ausreisser 99 Prozent Regel:\n")
print(model_summary_pack(mods_trim$m0, mods_trim$m1, dat_main_no_out, "total_kcal")$fixed)

```
## Plots: Ergebnisse visuell report ready
Was: Spaghetti Plot und Interaktions Plot.
Warum: Das sind die zwei Plot Typen, die du in Resultaten und Anhang wirklich brauchst.

```{r}
# ============================================================
# Plots: within subject Spaghetti Plot fuer total_kcal
# ============================================================

dat_main |>
  ggplot(aes(x = planned_condition, y = total_kcal, group = subject)) +
  geom_line(alpha = 0.4) +
  geom_point() +
  labs(title = "total_kcal pro Person nach Condition", x = "Condition", y = "total_kcal")


# Interaktions Plot ohne Zusatzpakete, simpel ueber Vorhersagen aus dem Modell:
# ============================================================
# Plots: Interaktion planned_condition mal srs_c als Beispiel
# ============================================================

m_srs_int <- lmer(
  total_kcal ~ planned_condition * srs_c + (1 | subject),
  data = dat_main_srs,
  REML = FALSE
)

# Grid fuer Vorhersagen
srs_seq <- seq(
  from = quantile(dat_main_srs$srs_c, 0.05, na.rm = TRUE),
  to   = quantile(dat_main_srs$srs_c, 0.95, na.rm = TRUE),
  length.out = 50
)

pred_grid <- expand.grid(
  planned_condition = levels(dat_main_srs$planned_condition),
  srs_c = srs_seq
)

pred_grid$pred <- predict(m_srs_int, newdata = pred_grid, re.form = NA)

pred_grid |>
  as_tibble() |>
  ggplot(aes(x = srs_c, y = pred, linetype = planned_condition)) +
  geom_line(linewidth = 1) +
  labs(title = "Vorhersage total_kcal: Condition mal SRS", x = "srs_c", y = "predicted total_kcal")

```


## Basismodell Diagnostics
Was: Residuen und Fits prüfen, Einflussreiche Punkte markieren.
Wieso: Mixed Models sind relativ robust, aber du willst wissen, ob zB ein einzelner Fall den Effekt treibt.

```{r}
# ============================================================
# Modellannahmen und Diagnostics fuer total_kcal (Hauptmodell)
# ============================================================

m_total <- results_main[["total_kcal"]]$m1

# Residuen vs Fits
plot(m_total, which = 1)

# QQ Plot der Residuen
qqnorm(resid(m_total))
qqline(resid(m_total))

diag_df <- dat_main |>
  mutate(
    fitted = fitted(m_total),
    resid = resid(m_total),
    resid_z = as.numeric(scale(resid))
  ) |>
  arrange(desc(abs(resid_z)))

diag_df |>
  select(fastress_id, session, planned_condition, total_kcal, fitted, resid, resid_z) |>
  slice_head(n = 10)

```

## Basismodell Report Ready (CI, Modellvergleich, Effektgroesse)
Was: Nullmodell vergleichen, Konfidenzintervall für Condition Effekt, grobe Effektgroesse berichten.
Wieso: Das brauchst du spaeter 1 zu 1 im Ergebnisteil.

```{r}
# ============================================================
# Basismodell report ready (total_kcal)
# ============================================================

# Nullmodell (nur Random Intercept)
m0_total <- results_main[["total_kcal"]]$m0

# Modellvergleich (Likelihood Ratio Test)
m1_total <- results_main[["total_kcal"]]$m1
anova(m0_total, m1_total)

# Prozent CI fuer Fixed Effects
confint(m1_total, method = "Wald")

# Fixed Effects Tabelle kompakt
summary(m1_total)

# Effektgrösse: Condition Effekt in SD Einheiten (bezogen auf dat_main)
sd_total <- dat_main |>
  summarise(sd_total = sd(total_kcal, na.rm = TRUE)) |>
  pull(sd_total)

beta_cond <- fixef(m1_total)[grep("^planned_condition", names(fixef(m1_total)))][1]
beta_cond / sd_total

```

# Export
```{r}
# # --------------------------------------------------
# # Final sanity checks before export
# # --------------------------------------------------
# 
# stopifnot(exists("dat_main"))
# stopifnot(exists("results_main"))
# stopifnot(exists("results_mod_total"))
# stopifnot(nrow(dat_main) > 0)
# 
# 
# # ============================================================
# # Export: zentrale Outputs speichern
# # ============================================================
# 
# dir.create("outputs", showWarnings = FALSE)
# 
# # Daten
# saveRDS(analysis_session, "outputs/analysis_session.rds")
# saveRDS(dat_main, "outputs/dat_main.rds")
# write_csv(sample_n, "outputs/sample_n.csv")
# 
# # Modelle
# saveRDS(results_main, "outputs/results_main.rds")
# saveRDS(results_mod_total, "outputs/results_mod_total.rds")
# 
# # Tabellen
# write_csv(mod_tests_total, "outputs/mod_tests_total.csv")
# 
# # Session Info
# sink("outputs/session_info.txt")
# sessionInfo()
# sink()

```






















